臺灣臺南地方法院刑事判決　　　　　　　 95年度訴字第513號
公　訴　人　臺灣臺南地方法院檢察署檢察官
被　　　告　庚○○
　　　　　　　　　　（另案於臺灣臺南監獄臺南分監執行中）
指定辯護人　卓平仲律師
被　　　告　甲○○
選任辯護人　呂郁斌律師
被　　　告　癸○○
選任辯護人　蔡進欽律師
　　　　　　蘇正信律師
　　　　　　蔡弘琳律師
被　　　告　丁○○
指定辯護人　卓平仲律師
被　　　告　辛○○
指定辯護人　翁瑞昌律師
被　　　告　寅○○
選任辯護人　王進輝律師
被　　　告　乙○○
指定辯護人　郭家祺律師
被　　　告　卯○○
指定辯護人　翁瑞昌律師
被　　　告　丙○○
　　　　　　　　　　　號
指定辯護人　郭家祺律師
上列被告等因違反毒品危害防制條例等案件，經檢察官提起公訴
（95年度偵字第1584、4093、4291、4475、4757、6429、6491號
），本院判決如下：
    主  文
庚○○連續轉讓第二級毒品，累犯，處有期徒刑壹年陸月，轉讓
毒品所得新臺幣柒萬玖仟元沒收，如一部或全部不能沒收時，以
其財產抵償之；又共同幫助施用第二級毒品，累犯，處有期徒刑
伍月；又共同未經許可，販賣可發射子彈具有殺傷力之改造手槍
，累犯，處有期徒刑柒年，併科罰金新臺幣肆拾萬元，罰金如易
服勞役，以罰金總額與六個月之日數比例折算。扣案如附表Ｃ、
Ｆ、Ｇ、Ｈ、Ｉ所示槍砲、有殺傷力之子彈、零件及工具均沒收
。應執行有期徒刑捌年肆月，併科罰金新臺幣肆拾萬元，罰金如
易服勞役，以罰金總額與六個月之日數比例折算。轉讓毒品所得
新臺幣柒萬玖仟元沒收，如一部或全部不能沒收時，以其財產抵
償之，扣案如附表Ｃ、Ｆ、Ｇ、Ｈ、Ｉ所示槍砲、有殺傷力之子
彈、零件及工具均沒收。
甲○○共同連續販賣第二級毒品，累犯，處有期徒刑肆年，販賣
毒品所得新臺幣萬柒仟伍佰元沒收，其中甲○○單獨販賣毒品
所得之新臺幣貳萬捌仟伍佰元之部分如一部或全部不能沒收時，
以其財產抵償之。扣案如附表Ａ所示毒品沒收銷燬，如附表Ａ所
示工具及添加物均沒收；又連續轉讓第二級毒品，累犯，處有期
徒刑捌月，轉讓毒品所得新臺幣伍萬仟元沒收，如一部或全部
不能沒收時，以其財產抵償之。應執行有期徒刑肆年伍月，販賣
及轉讓毒品所得共新臺幣玖萬零伍佰元沒收，其中甲○○單獨販
賣及轉讓毒品所得之新臺幣捌萬壹仟伍佰元之部分如一部或全部
不能沒收時，以其財產抵償之，扣案如附表Ａ所示毒品沒收銷燬
，如附表Ａ所示工具及添加物均沒收。
癸○○共同連續販賣第二級毒品，處有期徒刑年捌月，販賣毒
品所得新臺幣玖仟元沒收。扣案如附表Ｂ所示毒品沒收銷燬，如
附表Ｂ所示工具（不含編號二所得部分）均沒收；又連續轉讓第
二級毒品，處有期徒刑陸月，轉讓毒品所得新臺幣貳萬捌仟元沒
收。應執行有期徒刑年拾月，販賣及轉讓毒品所得共新臺幣
萬柒仟元沒收，扣案如附表Ｂ所示毒品沒收銷燬，如附表Ｂ所示
工具（不含編號二所得部分）均沒收。
丁○○共同連續未經許可，販賣可發射子彈具有殺傷力之改造手
槍，處有期徒刑陸年，併科罰金新臺幣肆拾萬元，罰金如易服勞
役，以罰金總額與六個月之日數比例折算。扣案如附表Ｄ、Ｅ、
Ｆ、Ｇ、Ｉ所示槍砲、有殺傷力之子彈、零件及工具均沒收。
辛○○連續幫助未經許可，製造可發射子彈具有殺傷力之改造手
槍，處有期徒刑年，併科罰金新臺幣拾萬元，罰金如易服勞役
，以新臺幣壹仟元折算壹日。
卯○○未經許可，寄藏可發射子彈具有殺傷力之改造手槍，累犯
，處有期徒刑年陸月，併科罰金新臺幣柒萬元，罰金如易服勞
役，以新臺幣壹仟元折算壹日。扣案如附表Ｈ所示槍砲、有殺傷
力之子彈均沒收。
李政瀚未經許可，持有可發射子彈具有殺傷力之改造手槍，處有
期徒刑年貳月，併科罰金新臺幣伍萬元，罰金如易服勞役，以
新臺幣壹仟元折算壹日。扣案如附表Ｉ所示槍砲、有殺傷力之子
彈均沒收。
甲○○被訴製造改造手槍及販賣子彈部分無罪。
寅○○、乙○○均無罪。
    事  實
一、【前案科刑及執行紀錄】庚○○曾於民國90年間，因妨害家
    庭及竊盜等案件，分別經本院判處有期徒刑七月及十月確定
    ，又於91年間，因違反毒品危害防制條例案件，再經本院判
    處有期徒刑七月確定，後經本院裁定應執行有期徒刑一年十
    月，於93年1月9日縮刑期滿執行完畢；甲○○曾於90年間，
    因竊盜案件，經本院判處有期徒刑六月確定，於90年12月24
    日易科罰金執行完畢；丁○○曾於94年3月間，因違反槍砲
    彈藥刀械管制條例案件，經本院判處有期徒刑一年三月，緩
    刑五年確定，現仍在緩刑中（不構成累犯）；卯○○曾於90
    年間，因二次違反毒品危害防制條例案件，均經本院判處有
    期徒刑六月確定，均於91年5月6日易科罰金執行完畢。
二、【庚○○連續轉讓及幫助施用第二級毒品部分】庚○○基於
    轉讓第二級毒品安非他命之概括犯意，連續於附表一所示時
    地，均以原先購入安非他命之相同價格，以表載對價有償轉
    讓安非他命予甲○○五次、乙○○四次（轉讓之時地、數量
    、金額詳如附表一所示）。庚○○另於94年10月下旬某日晚
    上某時許，與丁○○（未據起訴）共同基於幫助癸○○施用
    第二級毒品安非他命之犯意，偕同丁○○前往臺南縣佳里鎮
    夜市（以下簡稱佳里夜市）附近，先由丁○○向癸○○收取
    新臺幣（下同）50,000元之價金，旋由庚○○帶同丁○○前
    往高雄縣或臺南縣境某處庚○○熟識之安非他命販賣業者買
    得37公克之安非他命，於約二小時之後返回同一地點將上開
    37公克之安非他命交付癸○○，而幫助癸○○取得安非他命
    以供其施用。
三、【甲○○、癸○○連續販賣及轉讓第二級毒品部分】
  (一)甲○○單獨基於意圖營利而販賣第二級毒品安非他命之概括
    犯意，以0000000000號行動電話做為聯絡工具，連續於附表
    二所示之時間、地點，販賣安非他命予李志賢、徐苑倫、謝
    士勛及徐維澤等人（販賣之時地、次數、金額及數量詳如附
    表二所示）。
  (二)甲○○及癸○○二人復基於共同意圖營利以販賣第二毒品安
    非他命之概括犯意聯絡（甲○○則承前販賣之概括犯意），
　　共同先後於94年11月中旬某日、同年12月上旬某日及同年12
    月下旬某日，先後在臺南縣西港鄉港東村烏竹林51之1號甲○○住處、臺南市○○區○○路18號14樓之6林孟璋住處及
    臺南縣永康市○○街21巷15號10樓之2甲○○予癸○○租屋
    處，各以每小包3,000元之價格，販賣毒品安非他命予林孟
    璋共三次，每次各一小包（附表三）。
  (三)甲○○另行基於轉讓第二級毒品安非他命之概括犯意，連續
    於附表四編號一所示之時間、地點，無償轉讓安非他命予癸○○；並於附表四編號二、三所示時地，以與購入安非他命
    之相同價格，有償轉讓安非他命予其友辛○○及庚○○（轉
    讓之時地、數量、金額詳如附表四所示）。
  (四)癸○○另行基於轉讓第二級毒品安非他命之概括犯意，連續
    於附表五編號一、三所示之時間、地點，以與購入安非他命
    之相同價格，有償轉讓安非他命予其友寅○○及庚○○；並
    於附表五編號三、四、五所示時地，無償轉讓安非他命予梁
    玉慧、庚○○及甲○○等人（轉讓之時地、數量、金額詳如
    附表五所示）。
  (五)後於95年1月6日上午11時許，經警在臺南縣西港鄉港東村烏
    竹村51之1號甲○○住處，扣得附表Ａ所示之物及其他與本
    案無關之物。並於同日11時40分許，在臺南縣永康市○○街
    21巷15號10樓之5癸○○居所，扣得附表Ｂ所示物品及其他
    與本案無關之物。甲○○及癸○○經警查獲轉讓及販賣安非
    他命行為後，即向臺南縣警察局歸仁分局所屬司法警察供出
    其等安非他命來源係向郭政憲購得，使該分局得以因而破獲
    郭政憲販賣安非他命之犯行。
四、【庚○○、丁○○單獨或共同製造並販賣改造手槍及子彈部
    分】
  (一)庚○○未經許可，單獨基於製造改造手槍及子彈之概括犯意
    ，於94年9月初某日，先在臺南市安南區中洲寮「捷豹玩具
    槍專賣店」，購買玩具手槍一枝及玩具子彈數顆，復於同年
    月2日後，向真實姓名不詳綽號「強仔」之男子，購買改造
    手槍槍管一枝，旋在臺南縣西港鄉南海村南海埔70號辛○○
    住處，將上開玩具手槍槍管拆下，換裝上向綽號「強仔」所
    購得之改造槍管，而製造完成具殺傷力之改造手槍1枝（槍
    枝管制編號0000000000號，含彈匣一個），並在上開辛○○
    住處，以工具將玩具子彈鑽孔後，再以黑火藥裝填，而製造
    完成具殺傷力之子彈五顆及不具殺傷力之子彈一顆，嗣於94
    年9月中旬某日，將上開改造手槍（含彈匣一個）及子彈包
    裝好後，攜至臺南縣七股鄉頂山村頂山166號陳先救住處，
    交予不知情之陳先救保管。庚○○又於94年10月初某日，在
    上開辛○○住處，將其所購得之道具槍一枝，以電鑽將槍管
    貫通，而製造完成具殺傷力之改造手槍一枝（槍枝管制編號
    0000000000號），及以上開方法，製造完成具殺傷力及不具
    殺傷力之子彈各一顆，並於94年10月初某日，在上開辛○○
    住處，將上開製造完成之改造手槍一枝（含彈匣一個）及子
    彈二顆置於黑色皮包內，交付卯○○保管。嗣於95年1月6日
    中午12時10分許，經庚○○先帶同司法警察至前述號陳先救
    住處，扣得附表Ｃ所述上開改造手槍一枝（含彈匣一個）及
    具有殺傷力之子彈五顆。
  (二)丁○○基於製造後持以販賣改造手槍之概括犯意，先單獨未
    經許可而於94年9月間，先委請不詳且不知情之車床工廠成
    年工人製作未貫通之槍管雛型，復在臺南縣七股鄉十份村十
    份69號其住處內，以電動砂輪機及鑽頭加工貫通改造成可供
    發射子彈所用之槍管，再裝至其所購買之玩具手槍上，而製
    造完成具殺傷力之改造手槍一枝（含彈匣一個，槍枝管制編
    號0000000000號，含彈匣一個），旋並未經許可而於94年9
    月間某日夜間8時許，在臺南市安南區○○○街58巷37號蔡
    來旺住處，將上開改造手槍一枝（含彈匣一個）連同不具殺
    傷力之子彈數顆，以20,000元之價格，販賣予蔡來旺（蔡來
    旺持有改造手槍之部分另行移送本院併案審理）。嗣於94年
    12月19日16時50分許，在上述蔡來旺住處前草叢中，扣得附
    表Ｄ所示上開改造手槍一枝（含彈匣一個）及不具殺傷力之
    子彈四顆。司法警察又於95年1月6日上午10時40分許，在臺
    南縣佳里鎮○○路144之44號前停車場丁○○所駕駛之車號
    8S-0675號自用小客車內，扣得附表Ｅ所示未經改造完成之
    槍管一枝。
  (三)庚○○與丁○○二人復共同基於製造後持以販賣改造手槍及
    子彈之概括犯意聯絡（庚○○製造槍、彈及丁○○製造並販
    賣槍枝部分均承前概括犯意），由丁○○負責改造槍管，庚○○負責組裝槍枝，丁○○及庚○○二人並均從事製造子彈
    ，而共同未經許可，自94年10月某日起至同年12月某日止之
    期間內，連續在臺南縣七股鄉十份村十份69號丁○○住處、
    臺南縣西港鄉南海村南海埔70號辛○○住處等地，製造完成
    具殺傷力之改造手槍一枝（含彈匣一個，槍枝管制編號0000
    000000號）、子彈十顆，暨尚未改造完成而不具殺傷力之改
    造手槍一枝、子彈十顆（未據扣案，無槍枝管制編號，嗣持
    以出售予辰○○）。庚○○並於臺南縣西港鄉○○村○○街
    8 號之139寅○○住處，單獨製造不具殺傷力之子彈一顆而
    未完成（未據扣案）。庚○○、丁○○旋共同於同年10月中
    旬某日凌0時30分許，在臺南市○○區○○路一段759號對面
    丙○○所經營之「小姐檳榔攤」，將該等均具有殺傷力之改
    造手槍一枝（含彈匣一個，槍枝管制編號0000000000號）及
    子彈十顆，以19,000元之價格販賣予李政瀚，丙○○並當場
    持上開改造手槍試射一發，上開販賣槍、彈所得款項，庚○○計分得17,000元、丁○○分得2,000元。
  (四)庚○○與丁○○停止製造改造手槍及子彈後，庚○○即於94
    年12月13日22時許，由辛○○陪同而將部分附表Ｆ所示製造
    改造手槍及子彈之工具與零件，持往臺南縣西港鄉○○村○○街8號之139寅○○住處藏放。庚○○又於94年底某日，託
    辛○○獨自一人將另批如附表Ｇ所示製造改造手槍及子彈之
    工具與零件，持往臺南縣佳里鎮○○路128號2樓乙○○居所
    藏放。嗣於95年1月6日9時20分許，經司法警察在上開乙○○居所，扣得如附表Ｇ所示工具、零件及與本案無關之安非
    他命吸食器（吸管）三枝；再於同日11時30分許，在上開寅
    ○○住處，扣得如附表Ｆ所示工具、零件及附表Ｆ─１所示
    制式子彈一顆（起訴書漏載此顆子彈）及與本案無關之吸食
    工具一批。
五、【辛○○連續幫助製造改造手槍及子彈部分】辛○○為庚○○及丁○○之友人，竟基於幫助庚○○及丁○○二人改造手
    槍及子彈之概括犯意，在上述庚○○、丁○○改造玩具槍彈
    期間，多次提供臺南縣西港鄉南海村南海埔70號其住處供庚○○及丁○○二人製造改造手槍及子彈外，復多次持庚○○
    及丁○○二人所製造完成之改造手槍及子彈前往臺南縣境各
    處郊外場所，持向路旁金屬材質交通號誌牌試射槍彈，以確
    定槍彈是否均改造完成而具有殺傷力，而幫助庚○○、丁○○二人製造改造手槍及子彈。
六、【卯○○寄藏改造手槍及子彈部分】卯○○亦明知庚○○於
    94年10月初某日，在上開臺南縣西港鄉南海村南海埔70號辛○○住處，放置在黑色皮包內之改造手槍一枝（含彈匣一個
    ，槍枝管制編號0000000000號）及有殺傷力與無殺傷力之子
    彈各一顆，部分應係改造完成且具有殺傷力之改造手槍及子
    彈，竟基於受寄代藏之不確定故意，未經許可而予收受後，
    藏放在臺南縣安定鄉港尾村港子尾35號家中。嗣於95年2月
    16日17時20分許，經庚○○帶同司法警察前往上述卯○○住
    處，扣得附表Ｈ所示改造手槍一枝（含彈匣一個）、有殺傷
    力與無殺傷力之子彈各一顆及其他與本案無關之工具一批。
七、【李政瀚持有改造手槍及子彈部分】李政瀚明知庚○○及丁○○在94年10月中旬某日凌0時30分許，在臺南市○○區○○路一段759號對面其所經營之「小姐檳榔攤」所出售之改
    造手槍一枝（含彈匣一個，槍枝管制編號0000000000號）及
    子彈十顆，均係改造完成具有殺傷力之改造手槍及子彈，除
    當場試射子彈一顆外，竟於買受後未經許可而予以持有，並
    將之藏放在嘉義縣新港鄉月眉村月眉潭96號之居所。後於95
    年3月8日14時30分許，經警在前述丙○○居所，扣得附表Ｉ
    所示上述改造手槍一枝（含彈匣一個）及子彈九顆。
    理  由
壹、關於證據能力之判斷：
一、被告庚○○被訴販賣安非他命毒品部分（即本院認定被告庚○○轉讓及幫助施用安非他命部分），同案被告甲○○、癸○○、乙○○於警詢中之供述，對於被告庚○○而言，應屬
    被告以外之人（證人）於審判外之言詞陳述，既經被告庚○○方面表示不同意列為證據之意思，依刑事訴訟法159條第1
    項之規定，對於被告庚○○應無證據能力。
二、被告辛○○被訴幫助製造改造手槍及子彈部分，同案被告庚○○、丁○○、寅○○及乙○○等人於警詢之陳述，對被告
    辛○○而言，亦屬被告以外之人於審判外之陳述，茲經被告
    辛○○方面表示不同意列為證據之意思，依同上規定，本院
    亦認為對於被告辛○○並無證據能力。
三、上述經排除之證據以外之供述證據及非供述證據，既經被告
    方面表示同意採用，且無事實顯示係公務員因違法蒐證所取
    得之證據，本院審酌該等供述證據作成時之情況，亦認為適
    於作為證據，依刑事訴訟法第156條第1項、第159條之1第2
    項、第159條之4第1款及第159條之5第1項等規定，應認為均
    有證據能力。
貳、實體之判斷：
甲、有罪部分：
一、關於庚○○連續轉讓第二級毒品部分：
    訊據被告庚○○矢口否認有何轉讓安非他命予甲○○及乙○○情事，辯稱：伊未曾免費或未賺取差價而交付安非他命予
    甲○○。伊雖曾四度交付安非他命予乙○○，且其中一、二
    次有向王某收取一千元現金，另二次係因乙○○之要求而先
    行賒欠，但伊係「幫乙○○去向甲○○購買」，而非將自己
    所有之安非他命轉讓予乙○○云云置辯。惟查：
  (一)證人甲○○及乙○○均曾於右揭時地，支付上述對價予被告
    庚○○後，收取黃某交付之安非他命等情，業據證人甲○○
    、乙○○於偵查及本院審理時證述明確（見偵二卷第32、第
    38、第161頁；本院卷二第167、170、182、186-187頁）。
    證人乙○○並於本院審理時明確證述：伊去向庚○○買安非
    他命時，庚○○都未去向別人拿，他自己身上有毒品，伊並
    未要求庚○○去向甲○○拿毒品來賣給伊等語（見本院卷二
    第187頁），而與被告庚○○所辯「幫乙○○向甲○○價購
    安非他命」之辯解不相符合。
  (二)依被告庚○○及證人辰○○所陳，證人甲○○曾於案外人周
    建保向黃某索討金錢時，出借6,000元予被告庚○○，並曾
    協助且參與被告庚○○將改造過之手槍出售予證人辰○○（
    見本院卷三第11、119頁）；至於證人乙○○則於被告庚○○擔心改造工具為警查獲之時，受託代為保管附表Ｇ所示工
    具及零件乙節，則為檢察官及被告庚○○、乙○○所不爭之
    事實。故截至被告庚○○為警查獲改造手槍及轉讓毒品犯行
    之前，證人甲○○及乙○○與被告庚○○要屬互動密切、情
    誼深厚之朋友，應無疑義，故該等證人絕無設詞誣陷被告庚○○之可能。參以被告庚○○於本件起訴之後，初時亦供承
    「四度販賣安非他命予乙○○」之事實（見本院卷一第184
    頁），益徵證人乙○○所證與事實相符，被告庚○○空言否
    認上情，核無足取，此部分轉讓之事實應堪認定。
  (三)公訴意旨雖認上開「有償轉讓安非他命」行為，係被告庚○○「基於營利之意圖而為之販賣犯行」。然查：
  被告庚○○與安非他命之受交付人甲○○、乙○○均屬情誼
    深厚之朋友，已如前述，情理上被告庚○○非無未賺取差價
    而轉讓安非他命予該等證人之可能。
  本件依調查所得之證據顯示，證人甲○○亦曾收取對價而交
    付安非他命予被告庚○○，且次數較諸被告庚○○交付安非
    他命予甲○○為多（詳見本判決附表四編號三），足認就安
    非他命之持有數量及供貨來源之穩定性而言，證人甲○○之
    情況均較被告庚○○良好，被告庚○○似無可能充為證人甲○○之毒品供貨來源而獲利。
  證人甲○○復於本院審理時，具結後證述：庚○○對我說沒
    有賺我差價等語（見本院卷二第173頁），益證被告庚○○
    確有原價轉讓安非他命予甲○○及乙○○之可能性。
  綜而言之，本件既無明確證據以資證明被告庚○○向證人甲○○、乙○○所收取之對價，高於該被告自己購入安非他命
    之價格，揆諸前述被告庚○○與該等證人之情誼及甲○○轉
    讓予被告庚○○之次數，本院認為尚難以證明被告庚○○有
    何營利之意圖與獲利之結果，依罪疑唯輕之證據法則，自應
    從輕認定被告庚○○前揭行為，係屬未賺取差價之有償轉讓
    行為。
二、關於被告庚○○幫助癸○○施用第二級毒品部分：
  (一)訊據被告庚○○亦否認有何協助癸○○取得安非他命之行為
    ，辯稱：當日伊係陪同丁○○前往佳里夜市，且係由丁○○
    下車向癸○○拿錢後，將安非他命交付癸○○，此次交易與
    伊無關云云。惟查：
  證人癸○○於偵查中證稱：伊曾於94年10月底在佳里夜市叫
    庚○○「幫伊購買」安非他命，並交給庚○○50,000元，二
    小時候庚○○在同一地點交給伊37公克的安非他命等語（見
    偵二卷第143頁）。該證人於本院審理時，又進而具結後陳
    述：那次是透過丁○○，伊跟他說要買安非他命，然後丁○○就幫伊拿毒品，當時丁○○是跟庚○○一起來的，且之前
    伊不認識庚○○，該次是伊第一次與庚○○見面。伊在偵查
    中未提及丁○○，是因為心想與丁○○沒有關係，伊就沒有
    講。當時伊把50,000交給丁○○，二個小時之後亦係丁○○
    將安非他命交給伊，庚○○當天只是開車載丁○○來，再載
    丁○○回去而已等語（見本院卷二第176-178頁）。
  證人丁○○亦於審理中供認：94年10月下旬某日晚上11時許
    ，伊係與庚○○一起去幫癸○○拿毒品，還有幫她付錢給藥
    頭（按即出售毒品者），那時庚○○第一次與癸○○見面，
    其二人並不認識，當天伊是向不認識的藥頭買毒品給癸○○
    的。當時癸○○是拜託伊，而非拜託庚○○。但前往買安非
    他命之藥頭伊不認識，而係庚○○所認識之人。當時是伊向
    癸○○收取50,000元，至於買得毒品之後，何人持交予癸○○，伊不記得等語（見本院卷二第272、284-285頁）。
  證人丁○○前揭證言，顯係不利於己且不利於被告庚○○之
    供述，參以該證人與被告庚○○係共同改造槍彈之同夥，亦
    屬情誼匪淺之友人，侯某斷無以不實供述入被告庚○○於罪
    之可能。故經相互勾稽證人癸○○及丁○○之供述，可以確
    認被告庚○○當時係第一次與癸○○見面，且證人癸○○所
    交付之50,000元價金係交付辛○○。而該次收取50,000現金
    ，二小時後交付安非他命之客觀事實，實係被告庚○○與丁○○協助買受人癸○○取得安非他命毒品之過程。又本件並
    無確切事證足以認定證人癸○○購買安非他命之用途，亦無
    積極證據足認被告庚○○係基於幫助癸○○「販賣」安非他
    命而協助其購買，是以被告庚○○此部分幫助犯行，應論以
    幫助施用第二級毒品罪。
  (二)公訴意旨雖依證人癸○○於警詢中證述：伊曾於於94年10月
    下旬在佳里夜市內，向庚○○以50,000元價格，購得安非他
    命37克等語，而認為被告庚○○此部分之行為係犯販賣第二
    級毒品罪嫌。然證人癸○○於警詢之供述，已經本院認為並
    無證據能力如前，此部分不利於被告庚○○之證言，自不得
    據為認定事實之基礎。而依前揭證人癸○○及丁○○分別於
    偵審中之證詞，亦足認被告庚○○在此次癸○○支付款項以
    取得安非他命之過程中，係扮演「帶同丁○○前往其熟識之
    藥頭以協助癸○○取得毒品之角色」，是檢察官此部分之起
    訴法條亦未臻妥適，應予變更，附此敘明。
三、甲○○、癸○○連續販賣及轉讓第二級毒品部分：
  (一)此部分之事實，業據被告甲○○及癸○○迭於警詢及偵審中
    坦承不諱，核與證人李志賢、徐苑倫、謝士勛、徐維澤、林
    孟璋、辛○○、庚○○、寅○○、梁玉慧等人分別於警詢及
    偵查中所證情節相符，復與該等被告彼此間於警詢及偵查中
    相互證述事實吻合，並有附表Ａ、Ｂ所示毒品及物品扣案可
    資佐證，暨行政院衛生署管制藥品管理局95年4月27日管檢
    字第0950003682號鑑定書附卷可查（本院卷一第127-128頁
    ），事證明確，可以認定。
  (二)公訴意旨雖認被告甲○○、癸○○各係「販賣」安非他命予
    辛○○、庚○○及寅○○，被告甲○○亦於警詢及偵審中供
    承「販賣」予辛○○及庚○○之事實。惟查：
  被告甲○○與庚○○係關係密切情誼深厚之友人，已如前述
    ；而證人辛○○於庚○○製造改造手槍及子彈過程中，除提
    供其住處供庚○○進行改造行為外，並多次協助試射改造完
    成後之槍、彈；證人寅○○則任令庚○○在其住處房間之內
    填充子彈火藥，並於庚○○擔心為警查獲之期間代為保管部
    分改造工具與零件，此均屬檢察官所認定之事實，並據證人
    庚○○於本院審理時證述明確（見本院卷三第65、115-116
    頁），故證人辛○○及寅○○亦屬庚○○之交情匪淺友人，
    同堪認定。至於被告甲○○及癸○○二人從事上述販賣或轉
    讓安非他命行為之時，則係同財共居之情侶，亦據其二人供
    明在卷。是本件雖無事證顯示被告甲○○與癸○○曾與證人
    辛○○及寅○○共同從事或涉入任何行為，但基於其等各別
    與證人庚○○之關係，本院仍認為該等四人亦應屬相互認識
    、互動頻仍之朋友，被告甲○○及癸○○亦有可能不賺取對
    價而以同一價格有償轉讓安非他命予證人庚○○、辛○○及
    寅○○以供其等施用抵癮。
  本院認定同案被告庚○○以每錢15,000元（每半錢7,500元
    ）之代價有償轉讓安非他命予甲○○如前所述，而依起訴所
    載被告癸○○係向寅○○收取7,000元以交付蔡某半錢之安
    非他命（見起訴書附表四編號一），故被告癸○○交付安非
    他命予寅○○收取之對價，較諸同案被告庚○○轉讓安非他
    命予被告甲○○之對價便宜，經相互比價後更足以顯示被告
    癸○○確實未向證人寅○○賺取價差。
  被告甲○○並非通曉法律之專業人士，未必能夠區分「有償
    轉讓」與「意圖營利而販賣」之差別，非無可能主觀上認知
    既已收取對價而交付安非他命，即屬販售行為，故不能僅因
    該被告供承販賣安非他命予庚○○及辛○○之事實，即遽認
    該等互相交付金錢與毒品之過程中，必有價差利潤存在。另
    被告癸○○始終均供承眅賣安非他命予林孟璋之事實，其於
    審理時亦委任專業律師為其辯護，理應獲得合理之法律諮詢
    ，衡情該被告自無必要僅就此部分虛偽辯解而主張未賺取證
    人庚○○及寅○○之價差，更何況被告癸○○除收取金錢而
    交付安非他命予證人庚○○外，亦曾無償提供安非他命予庚○○施用（見本判決附表五編號四），更加提高該被告僅收
    取成本對價而交付安非他命予證人庚○○之可能性。
  據此，本件被告甲○○、癸○○二人間係同居之男女朋友，
    衡情甲○○之朋友亦必獲癸○○之友善對待；被告甲○○與
    證人庚○○係交情深厚之朋友、證人庚○○復與辛○○、寅
    ○○為互動頻仍情誼匪淺之友人，上述關係相互牽連，被告
    甲○○、癸○○自亦有分別將庚○○、辛○○及寅○○等人
    視為熟識朋友之可能。且依客觀情事亦可知被告癸○○向證
    人寅○○收取之價格，似無獲得差價利潤之空間。如此被告
    甲○○及癸○○在查無其他具體證據足以認定其等向證人庚○○、辛○○及寅○○所收取之對價高於該被告自己購入安
    非他命之價格之情形下，自應認定對其等有利之「原價有償
    轉讓」事實。
四、庚○○、丁○○單獨或共同製造並販賣改造手槍及子彈部分
    ：
  (一)此部分事實，亦據被告庚○○及丁○○迭於警詢及偵審中坦
    白承認，並相互證述在卷且互核相符，復與證人即受託為被
    告庚○○保管槍彈之陳先救於警詢；證人即向被告庚○○、
    丁○○買受槍彈之李政瀚、證人即知悉被告庚○○製造子彈
    之寅○○、證人即協助被告庚○○、丁○○改造槍彈之辛○○各於警詢及偵審中證述情節一致。此外，並有附表Ｃ、Ｄ
    、Ｅ、Ｆ、Ｇ、Ｈ、Ｉ所示槍彈及工具扣案可稽。並有內政
    部警政署刑事警察局95年1月10日刑鑑字第0940200315號、
    95年1月17日刑鑑字第0950007402及0000000000號、95年1月
    26日6刑鑑字第0950007403號、95年4月7日刑鑑字第0950031
    034號、95年4月4日刑鑑字第0950038535號、95年4月27日刑
    鑑字第0950007404號槍彈鑑定書附卷可資確認該等槍彈之殺
    傷力（見偵一卷第52-56頁，偵二卷第113-115、116-118、1
    99-201頁，偵四卷第25-30頁，偵七卷第13-15頁，本院卷一
    第110-116頁），同堪認定。
  (二)公訴意旨雖認為被告庚○○、丁○○所製造嗣後由庚○○持
    以出售案外人辰○○之改造手槍及子彈係具有殺傷力之槍、
    彈。第查：
  被告庚○○雖於偵審中一再供承出售予辰○○之改造手槍，
    曾經持以向郊外路旁金屬交通號誌牌射擊，並曾貫穿交通號
    牌等語。核其陳述，應屬就該把槍枝之殺傷力，而為刑事訴
    訟法第156條第1項之被告自白。
  據被告庚○○所陳大部分執行試射改造手槍之人為辛○○，
    而證人辛○○於偵審中雖亦證實確有協助試射改造手槍乙節
    。然經被告庚○○參與改造後持往試射之手槍至少四把（分
    別放置在陳先救、卯○○處，及出售予辰○○、李政瀚），
    且證人辛○○歷次證述，亦未提及「每一把經庚○○參與改
    造之手槍，均經其試射」或「每一把經其試射之改造手槍均
    成功貫穿交通號牌」。該證人復於本院審理時，證陳：「（
    你是否知道他們把你試射過的槍枝賣給誰？）不知道，他們
    也沒有告訴我。（你試射過的銀色改造槍枝是否可以擊發，
    有無殺傷力？）不知道，我射擊鐵製路標射擊完我就走了。
    （上開銀色的手槍是否可以貫穿鐵製路標？）我不知道，我
    沒有看」等語（見本院卷二第292-293頁）。故就嗣後經被
    告庚○○出售予辰○○之特定槍彈而言，證人辛○○於偵審
    中之證言，顯然不足以補強被告庚○○前揭自白。
  被告丁○○於審理時以證人身份具結後證述：賣給辰○○那
    把槍，改造完成後，有無經試射伊不知道，因為伊只參與改
    造，槍管組裝完畢後伊就沒有參與等語（見本院卷二第276
    頁）。是被告庚○○上述關於出售予辰○○之槍彈具有殺傷
    力之自白，亦難自共同正犯丁○○之供述獲得補強證實。
  證人即該等槍彈之買受人辰○○於警詢中證曰：伊曾將庚○○出售之槍彈，於94年10月27日凌晨l時許拿到臺南市○○
    里○○街北側河堤朝天空試射一發，沒有朝目標物試射等語
    （見警八卷第43頁），難以依其供述得悉子彈發射後之動能
    。該證人又於審理時證述：伊向庚○○買受的槍枝伊曾經擊
    發並朝天空試射過，但子彈有無射出伊不清楚，故伊不知道
    槍枝有無殺傷力等語（見本院卷三第12-13頁）。是亦不能
    依據買受人辰○○之供述，得悉殺傷力之有無。
  綜之上情，本件關於被告庚○○持以出售辰○○之槍彈，既
    未經扣案而無從依科學鑑定方式確認其殺傷力，而被告庚○○前述自白復無證據可資補強，依刑事訴訟法第156條第2項
    之規定，自難據以確認該等改造手槍及子彈，係具有殺傷力
    之槍彈，此部分事實認定既存疑異，自應為有利於被告庚○○及丁○○之認定，即認為該等槍彈係不具殺傷力之槍彈。
    故被告庚○○、丁○○此部分製造改造手槍及子彈之行為，
    尚屬未遂階段。公訴意旨認為已經既遂，尚有未合，併予指
    明。
  (三)檢察官復認定被告庚○○在臺南縣西港鄉○○村○○街8號
    之139寅○○住處所製造之子彈，亦係具有殺傷力之子彈乙
    節。查：
  被告庚○○於偵查中，僅供承被告寅○○曾將其住處出借以
    供伊將火藥裝填到子彈內等語（見偵二卷第123頁），但未
    言及試射的結果。其於本院審理中則證述：不知道在寅○○
    家中裝填之子彈有無殺傷力等語（見本院卷三第73頁）。
  被告寅○○於警詢及偵審中，亦未提及被告庚○○在其住處
    製造（裝填）之子彈，有無殺傷力之事實。
  此外，亦無任何證據足以證明該顆子彈經擊發後，發射動能
    足以穿透人體或豬隻皮膚組織，自無從認定係具有殺傷力之
    子彈至明。是檢察官認為被告庚○○此部分之製造子彈行為
    已達既遂之程度，同有未洽，此部分應尚屬未遂之階段。
五、辛○○連續幫助製造改造手槍及子彈部分：
  (一)訊之被告辛○○矢口否認涉及此部分幫助犯行，辯稱：伊未
    曾同意庚○○在伊住處改造槍彈，但伊無力阻止，伊並無幫
    助正犯庚○○、丁○○改造槍彈之意思與行為云云。
  (二)經查：
  證人庚○○於偵查中證述：伊等在辛○○家中改造槍枝時辛○○在現場．．．伊在陳先救、卯○○住處扣得的改造手槍
    及子彈是伊於94年9、10月間在辛○○他家改造的等語（見
    偵二卷第122頁，偵三卷第183-184頁）。核與證人丁○○於
    偵查中所證：伊與庚○○一同改造槍枝，從94年9、10月間
    開始，都是在辛○○家中改造，辛○○都在旁邊看等語相符
    （見偵三卷第184頁）。證人庚○○於本院審理中復進而證
    稱：伊都是自己前往辛○○住處改造槍枝，去時有時辛○○
    不在，伊就自己進入，辛○○是有說過不要在他家改造槍枝
    ，並提及他祖母會唸，但辛○○說完之後，伊仍繼續在該處
    改造，而辛○○之祖母他是有唸伊。並非每一次改造辛○○
    都在家，當辛○○要求伊等不要在他家改造之時，伊就會拿
    100元給辛○○叫他到外面打電腦。原先辛○○在家伊等改
    造槍時，辛○○就在旁邊和伊等聊天等語（見本院卷三第71
    -72頁）；證人丁○○則於本院審理時，再度證陳：伊等在
    辛○○他家改造手槍時，辛○○在旁睡覺或玩，且未曾說過
    伊等不可以在那邊改造槍彈，而辛○○的祖母也住在該處，
    亦未曾說過不可以在那邊做什麼，只說弄一弄要收拾乾淨，
    辛○○的祖母不知道伊等在做什麼等語（見本院卷二第273
    頁）。
  被告辛○○曾經在證人庚○○、丁○○等人改造槍彈之後，
    數度持往郊外朝向金屬交通號誌試射以確定能否擊發並貫穿
    之事實，業據被告辛○○及證人庚○○、丁○○等人迭於偵
    審中一致陳明在卷。苟被告辛○○堅決反對被告庚○○等人
    之改造槍彈行為，自無多次協助試射槍彈之理。其次，被告
    辛○○除為改造槍彈之證人庚○○等人試射槍彈之外，另亦
    協助證人庚○○將部分改造工具及零件持往同案被告寅○○
    及乙○○住處藏放。再者，證人庚○○之同居女友壬○○即
    為被告辛○○之妹，亦據證人壬○○證述無訛（見本院卷二
    第193-194頁）。基上事實可以確知被告辛○○與證人庚○○之間誼屬至交，證人庚○○及其改造槍彈之同夥即證人丁○○斷無以不實證言誣指被告辛○○之可能。故證人庚○○
    、丁○○前揭偵審中之證詞，即屬可信，被告辛○○空言否
    認同意並出借其住處以供證人庚○○、丁○○在內改造槍彈
    ，核無足取，該被告提供改造場所並協助試射槍彈之事實，
    已可確認。
  (三)按不得持有具有殺傷力之槍彈，應屬公眾周知之事實，故改
    造玩具槍彈使之具有殺傷力，任何成年人均應知悉係屬如經
    公開將遭追訴之犯罪行為。被告辛○○提供足使改造之犯罪
    行為隱匿之客觀環境（場所），並於改造過後之槍彈仍處於
    「是否改造完成（有無殺傷力）」未明之階段，身冒膛炸受
    傷之風險代為試射槍彈，自屬對該等改造行為提供改造行為
    以外之實質助益。準此，該被告幫助改造槍彈之事證亦明，
    同堪認定。
  (四)本院認為被告乙○○與庚○○寄放改造槍彈之零件及工具不
    構成幫助犯罪事由，詳見被告寅○○、乙○○無罪部分之理
    由。
六、卯○○寄藏改造手槍及子彈部分：
  (一)訊據被告卯○○雖供承於上述時地收受庚○○所交付內有查
    獲槍彈之黑色皮包，但亦矢口否認有何寄藏槍彈之犯意，並
    以：當初庚○○託交上述黑色皮包時，曾強調其內裝置「道
    具槍」，嗣後經伊打開皮包查看而得悉係改造手槍，但伊始
    終不知道該等槍彈具有殺傷力，伊並無「寄藏具有殺傷力槍
    彈」之認知云云，資為抗辨。
  (二)經查：
  被告卯○○有於前揭時地，受寄代藏證人庚○○委託保管附
    表Ｈ所示槍彈，且該等槍彈經送內政部警政署刑事警察局鑑
    定結果，認為具有殺傷力等情，是為被告卯○○所不爭執之
    事實（見本院卷一第189頁準備程序筆錄），核與證人庚○○於警詢及偵審中證述情節大致相符，復有內政部警政署刑
    事警察局鑑定書在卷可按。
  被告卯○○於警詢中供承：庚○○用一個黑色的袋子裝該把
    改造的槍彈拿給伊，並對伊說「這支槍幫我保管一下」，伊
    才知道這是改造的槍，而伊曾在住處房間拆解來看，明確知
    道係改造手槍。伊拿到該把改造槍之後直接放在伊住處的床
    下藏放，後來伊父親將床底下的雜物搬往舊宅右側房間內藏
    放．．．庚○○認為寄放改造槍枝在伊這裡比較不會被警方
    查獲」等語（見警三卷第13頁）。被告卯○○既知該等皮包
    內之東西乃「改造的槍」且「怕被警察查獲」，其辯稱主觀
    上並無「恐有殺傷力」之認知，即難憑信。
  證人庚○○於警詢，係證述：伊交付該等放置在皮包內之槍
    彈時，係向卯○○交待「包包內之東西非常貴重，請他不要
    隨便打開看是何東西」等語（警三卷第4頁）；嗣於本院審
    理時，則證陳：卯○○有問說那是什麼東西，伊告訴卯○○
    稱「不要管，這是很重要的東西，你不要打開，過一陣子我
    會拿回去」等語（本院卷三第64頁）。似於交付該等槍彈時
    ，均未向被告卯○○明言黑色皮包內放置著改造手槍及子彈
    。然被告卯○○既已於警詢及本院準備程序進行中明白陳述
    「曾經打開黑色皮包查看而知悉係改造手槍」，證人庚○○
    有無於交付時告知皮包內物品，對於被告卯○○是否具有受
    寄後代為保管之意思之判斷，即不生影響。再者，證人庚○○復於審理時，確切證述：「（你把槍彈寄放在卯○○家，
    你有無說是道具槍？）我都沒有說任何話」等語（見本院卷
    三第74頁），與被告卯○○此部分辯解，核不相符。
  證人庚○○於深恐遭警查獲持有改造槍彈時，將該等物品託
    交被告卯○○，顯見該被告乃證人庚○○信任之人，其等應
    亦屬感情良好並無仇隙之友人，故證人庚○○同無故以不利
    之證詞入被告卯○○於罪之風險。從而證人庚○○證述未曾
    向被告卯○○強調託交之物品乃道具槍乙節，亦堪信實，被
    告卯○○此等辯詞，要難採取。綜上各節，本件被告卯○○
    既於物主庚○○託交皮包時，未獲該等物品乃「不具殺傷力
    之道具槍」之告知訊息，又於打開皮包查看後知悉代為保管
    之物品係改造手槍及子彈，復於受寄時即已知悉物主庚○○
    係為避免遭警查緝始行託交，該被告就託交之改造手槍及子
    彈，「可能具有殺傷力」乙節，顯然有所瞭解，如此即堪認
    定被告卯○○係基於寄藏具有殺傷力改造手槍及子彈之不確
    定故意，而同意代為保管該等槍彈，該被告空言否認主觀上
    存有此等犯罪故意，同難採信。
七、李政瀚持有改造手槍及子彈部分：
    訊之被告李政瀚迭於警詢及偵審中坦白承認此部分犯罪事實
    ，核與證人庚○○、丁○○二人迭於警詢及偵審中所證內容
    ，悉相吻合。且有附表Ｉ所示槍彈扣案可證，該等槍彈經鑑
    定結果，亦認確實具有殺傷力，有內政部警政署刑事警察局
    鑑定書存卷可參，此部分事實本無疑異，亦堪審認。
八、論罪科刑：
  (一)基本論罪：
  核被告庚○○之所為，係犯毒品危害防制條例第8條第2項之
    轉讓第二級毒品罪、修正前刑法第30條第1項及毒品危害防
    制條例第10條第2項施用第二級毒品罪之幫助犯；槍砲彈藥
    刀械管制條例第8條第1項之未經許可販賣可發射子彈具有殺
    傷力之槍枝罪（上述槍枝以下簡稱改造手槍）、第12條第1
    項之販賣子彈罪。
  被告甲○○、癸○○所為，均係犯毒品危害防制條例第4條
    第2項之販賣第二級毒品罪、第8條第2項之轉讓第二級毒品
    罪。
  被告丁○○所為，係犯槍砲彈藥刀械管制條例第8條第1項之
    未經許可販賣改造手槍罪、第12條第1項之販賣子彈罪。至
    於被告丁○○委請不詳且不知情之成年車床業者改造槍管部
    分，是為間接正犯。
  被告辛○○係犯修正前刑法第30條第1項、槍砲彈藥刀械管
    制條例第8條第1項幫助製造改造手槍罪；修正前刑法第30
    條第1項、槍砲彈藥刀械管制條例第12條第1項之幫助製造子
    彈罪。
  被告卯○○之所為，係犯槍砲彈藥刀械管制條例第8條第4項
    之未經許可寄藏改造手槍罪，及同條第12條第4項未經許可
    寄藏子彈罪。
  被告李政瀚則係犯槍砲彈藥刀械管制條例第8條第4項之未經
    許可持有改造手槍罪，及同條第12條第4項未經許可持有子
    彈罪。
  (二)變更起訴法條：公訴意旨認為被告庚○○轉讓第二級安非他
    命毒品之行為及幫助施用第二級毒品之行為；被告甲○○轉
    讓安非他命予同案被告庚○○及辛○○之行為；暨被告癸○○轉讓安非他命予同案被告寅○○及庚○○之行為，均係犯
    毒品危害防制條例第4條第2項之販賣第二級毒品罪部分，均
    有未洽，起訴法條皆應予變更。
  (三)罪質關係：
  被告庚○○、甲○○、癸○○等人，轉讓、幫助施用及販賣
    第二級毒品前之持有行為，為其等嗣後之轉讓、幫助施用或
    販賣行為所吸收，不另論罪。被告庚○○、丁○○製造完成
    後之持有改造手槍與子彈之低度行為，亦為亦為之前之改造
    行為或之後之販賣行為所吸收，同不另論罪。
  被告庚○○、丁○○販賣改造手槍及子彈前之數次製造行為
    ，時間緊接，所犯罪名相同，顯均係出於概括之犯意反覆為
    之，應依修正前刑法第56條之規定各以一罪論。又按製造改
    造手槍或子彈之行為雖屬無中生有之形成階段，但製造完成
    後因尚未散佈於第三人，危害較輕。行為人若進而持以販賣
    散佈，對於社會秩序與安全造成之危害較為直接且嚴重，故
    販賣槍彈之行為之情節自應重於製造行為（最高法院92年度
    臺上字第992號判決意旨參照）。從而公訴人認為製造改造
    手槍及子彈完成後，持以販賣，應論以製造改造手槍或子彈
    罪，即有未合，但因「製造」或「販賣」改造手槍及子彈罪
    ，各係規範於同一條項，故無變更起訴法條之問題。又被告
    庚○○、丁○○製造完成後之改造手槍及子彈，並非全部持
    以販賣，顯見其等製造與販賣之間，不存必然之關係，是以
    被告庚○○及丁○○製造改造手槍及子彈後並將部分製品持
    以販賣，亦依修正前刑法第55條後段牽連犯之規定，從一情
    節較重之販賣改造手槍及子彈罪論處。其等以一販賣行為，
    同時販賣改造手槍及子彈，應依修正前刑法第55條想像競合
    犯之例從一重依販賣改造手槍罪處斷。
  被告丁○○二度販賣手槍犯行及被告辛○○數次幫助製造改
    造手槍及子彈行為，亦均時間緊接，犯意概括，所犯罪名相
    同，同依修正前刑法第56條之規定各以一罪論（論以連續幫
    助之罪）。又被告辛○○持改造後之槍彈前往郊外試射，核
    係以單一之試射行為同時確認改造手槍及子彈是否已經有效
    改造，同應依修正前刑法第55條想像競合犯之規定，從一重
    論以幫助製造改造手槍罪。其先後多次幫助行為，時間緊接
    ，所犯罪名相同，顯係出於概括之犯意為之，為連續犯，亦
    依修正前刑法第56條之規定以一罪論，並加重其刑。
  被告庚○○所犯連續轉讓第二級毒品罪、幫助施用第二級毒
    品及販賣改造手槍罪間；被告甲○○及癸○○各別所犯連續
    轉讓第二級毒品及連續販賣第二級毒品罪之間，俱屬犯意各
    別、罪質各異，行為互殊，犯罪構成要件不同，應各別分論
    併罰。
  (四)共犯關係：被告庚○○與丁○○就幫助施用第二級毒品部分
    、被告甲○○與癸○○就販賣第二級毒品予林孟璋之部分、
    被告庚○○與丁○○就製造改造手槍及子彈，暨販賣改造手
    槍及子彈予同案被告李政瀚之部分，均有犯意之聯絡，行為
    之分擔，俱屬共同正犯。
  (五)累犯：被告庚○○、甲○○及卯○○各別有本判決犯罪事實
    一所載之判決及執行紀錄，有臺灣高等法院被告全國前案紀
    錄表及法務部刑案資料查註紀錄表附卷可按，其等五年以內
    故意再犯本件有期徒刑以上之罪，為累犯，所犯各罪均應依
    修正前刑法第47條而為下述刑之加重：
  被告庚○○連續轉讓第二級毒品、被告甲○○連續轉讓與販
    賣第二級毒品部分，均於依連續犯之規定加重後，遞加重其
    刑。
  被告庚○○販賣改造手槍、被告卯○○寄藏改造手槍部分，
    則依法加重其刑。
  被告庚○○幫助施用第二級毒品部分，則加重後，再依幫助
    犯之規定減輕其刑。
  (六)被告甲○○、癸○○轉讓與販賣毒品部分之減刑：
  按犯毒品危害防制條例第4條第1項及第8條第1項至之罪，供
    出毒品來源，因而破獲者，得減輕其刑。毒品危害防制條例
    第17條定有明文。此所謂供出毒品來源因而破壞者，不以行
    為人之所供出者，係破獲來源提供之人犯罪之唯一原因為限
    ，只要行為人之指證乃司法機關破獲來源之「重要原因」，
    即屬符合該條之規定並得邀減刑之寬典。
  查臺南縣警察局歸仁分局在95年1月6日查獲本案被告甲○○
    及癸○○且經該等被告具體指證郭政憲販賣安非他命之前，
    即已經由通訊監察（監聽）得悉案外人郭政憲打算運輸安非
    他命進入臺灣地區以供販賣，但於郭政憲擬運輸進口至臺灣
    之前，為設於高雄市小港機場之航警局人員先行查獲運輸毒
    品行為，被告甲○○及癸○○乃第一位向歸仁分局所屬司法
    警察指證郭政憲涉及販賣安非他命之證人等情，業據證人即
    歸仁分局偵查隊小隊長丑○○到庭證述明確（筆錄見本院卷
    二第230頁、監聽譯文外放），核與被告甲○○、癸○○等
    人於95年1月7日警詢中證述其等用以轉讓或販賣之安非他命
    係購自郭政憲之記載相符（見警二卷15、20、48頁）。而歸
    仁分局並依被告甲○○、癸○○及其他相關證人之指證，於
    95年6月23日以南縣歸警偵字第0951001177號刑事案件報告
    書報請臺灣臺南地方法院檢察署檢察官偵辦，有該分局95年
    8月7日號南縣歸警偵字第0950012605號函及前開刑事案件報
    告書在卷可稽（見本院卷二第41-42頁）。故歸仁分局所屬
    司法警察雖在被告甲○○、癸○○指證郭政憲之前，即以藉
    由通訊監察而知悉郭政憲可能涉及販賣或運輸安非他命，但
    仍乏確切證據得以證明郭政憲之販賣行為並據以報請檢察官
    偵辦其販賣安非他命之罪嫌，是被告甲○○及癸○○供出郭
    政憲之行為，應評價為歸仁分局得以「破獲」郭政憲販賣行
    為之重要原因之一。揆諸前揭說明，本院認為該等被告之指
    證郭政憲行為，要屬符合毒品危害防制條例第17條規定之情
    形，爰依該條之規定，各就其等所犯販賣及轉讓第二級毒品
    犯行部分，減輕其刑，並均先加後減（被告甲○○之部分，
    依連續犯及累犯之規定遞加重後減輕之，被告癸○○部分，
    則依連續犯之例加重後減輕之）。
  (七)幫助犯減輕：被告庚○○幫助施用毒品部分，以及被告辛○○幫助正犯庚○○、丁○○犯罪，均應依修正前刑法第30條
    第2項之規定，按正犯之刑減輕之，並均先加後減。
  (八)科刑：爰審酌被告庚○○、甲○○、卯○○前有前述犯罪科
    刑及執行紀錄；被告丁○○前於94年3月間，因違反槍砲彈
    藥刀械管制條例案件，經本院判處有期徒刑一年三月，緩刑
    五年確定，現仍在緩刑中，均不知悔悟再犯本件各罪；被告
    辛○○前有施用毒品之觀察、勒戒之非行紀錄；被告癸○○
    及李政瀚前無犯罪紀錄（有臺灣高等法院被告全國前案紀錄
    表附卷可按）。以及被告庚○○、丁○○、甲○○、癸○○
    、辛○○、卯○○及李政瀚等人均年富力盛，被告庚○○、
    丁○○、甲○○、癸○○等不思循正途付出勞務獲取財富，
    竟以製造、販賣改造手槍、子彈，及販賣第二級毒品牟利，
    或提供友人毒品，對於社會秩序安全與國民健康均危害甚深
    ；被告辛○○、卯○○分別協助友人製造或藏放槍彈；被告
    李政瀚買受而持有槍彈，對於社會治安亦戕害頗鉅。並參酌
    被告丁○○、甲○○、癸○○及李政瀚供承全部犯行，顯見
    悔意；被告庚○○供承大部分犯行，足認非無悔悟之心；被
    告辛○○、卯○○雖均否認犯行，但對於客觀犯罪事實，亦
    少見飾詞狡辯之行為，難認全無反省。暨各該被告犯罪之情
    節、涉案程度、犯罪次數及所獲不法利益之多寡等一切情狀
    ，分別量處如主文所示之刑，並就被告庚○○、丁○○、辛○○、卯○○及李政瀚等人所宣告之罰金刑部分，諭知易服
    勞役之折算標準示懲。暨就被告庚○○、甲○○、癸○○等
    人所宣告有期徒刑部分定其應執行刑。
  (九)沒收：
  附表Ａ、Ｂ、Ｃ、Ｄ、Ｅ、Ｆ、Ｇ、Ｈ、Ｉ所示毒品、槍砲
    及有殺傷力之子彈，均係違禁物，槍砲及子彈部分，均依刑
    法第38條第1項第1款宣告沒收；毒品則依毒品危害防制條例
    第18條第1項前段之規定宣告沒收並銷燬。至於原具有殺傷
    力但經試射之子彈，則已因試射而失卻子彈之性質，而非屬
    違禁物，故不予宣告沒收，附此敘明。
  附表Ａ、Ｂ所示工具及添加物，均為供被告甲○○或癸○○
    販賣毒品所用之財物，亦依毒品危害防制條例第19條第1項
    前段沒收。該等物品既均經扣案，自無一部或全部不能沒收
    時，追徵其價額或以財產抵償之問題。
  被告庚○○有償轉讓安非他命所得財物共79,000元；被告甲○○單獨販賣安非他命所得之財物28,500元、單獨有償轉讓
    安非他命所得財物53,000元；被告癸○○單獨有償轉讓安非
    他命所得財物28,000元；其等共同販賣安非他命予林孟璋所
    得財物9,000元，應依毒品危害防制條例第19條第1項之規定
    予以沒收。上開金錢財物屬流通貨幣，均無如全部或一部或
    全部不能沒收追徵價額之問題。其中被告癸○○應被沒收之
    總額37,000（90,000元加28,000元），以及被告甲○○與癸○○共同販賣之9,000元，因得以由扣押自被告癸○○之現
    金80, 000元中沒收，該部分亦無如全部或一部或全部不能
    沒收時，以其財產抵償之問題。
  附表Ｃ、Ｄ、Ｅ、Ｆ、Ｇ所示零件及工具，分屬被告庚○○
    、丁○○所有，供其等犯罪所用或預備之物，業據其等供明
    在卷，併依修正前刑法第38條第1項第2款之規定沒收。
  本件並無任何被告遭起訴「製造、持有或寄藏制式子彈」之
    事實，故附表Ｆ─１所示之制式子彈一顆，縱有涉及犯罪，
    亦與本件審理可及之事實無涉，該顆子彈自無由於本案宣告
    沒收，併予敘明。
  (十)至於本案因刑法修正而產生之新舊法比較部分，詳見附件。
乙、不另為無罪諭知部分：
一、公訴意旨認為：被告庚○○改造後出售予辰○○之改造手槍
    及子彈，係具有殺傷力之槍彈，故認為被告庚○○此部分之
    販賣行為亦涉及槍砲彈藥刀械管制條例第8條第1項及第12
    條第1項之販賣改造手槍及子彈罪。
二、茲因被告庚○○被訴販賣改造手槍及子彈予辰○○之部分，
    因該等經販賣之改造手槍及子彈，係不具殺傷力之槍彈，已
    如前述，從而被告庚○○持以販賣之行為，即難認為構成犯
    罪，此乃當然之理。而被告庚○○此部分被訴事實，既經檢
    察官認為與前揭經論罪科刑之販賣槍彈予李政瀚之行為，存
    有連續犯之裁判上一罪關係，故不另為無罪判決之諭知。
丙、無罪部分：
一、公訴意旨又以：
  (一)被告甲○○基於與被告庚○○、丁○○二人共同基於改造手
    槍之犯意聯絡，先行出資6,000元購買玩具手槍，再由庚○○與丁○○二人負責改造。其後甲○○又與被告庚○○共同
    基於販賣改造手槍及子彈之犯意聯絡，未經許可，經甲○○
    之介紹，於94年10月底某日凌晨1、2時許，在臺南市○○區
    ○○路159號對面觀光休閒公車站站牌處，將改造手槍一枝
    （含彈匣一個）及子彈十顆（上開槍枝及子彈均未扣案），
    以15,000元之價格，販賣與辰○○，所得款項，庚○○取得
    9,000元，甲○○分得6,000元。因認被告甲○○涉有共同製
    造改造手槍、共同販賣改造手槍及子彈之行為，而觸犯槍砲
    彈藥刀械管制條例第8條第1項之製造改造手槍罪及同條例第
    12條第1項之販賣子彈罪嫌。
  (二)被告寅○○基於幫助庚○○及丁○○二人製造改造手槍及子
    彈之概括犯意，於94年底某日，幫助庚○○購買製造子彈所
    需之鞭炮及底火藥，並提供臺南縣西港鄉○○村○○街8號
    之139其住處以利庚○○將鞭炮中之火藥裝填至子彈內而製
    造子彈外。並於同年12月13日22時許，提供其前開住處，供
    被告庚○○、丁○○將附表Ｆ所示製造改造手槍及子彈之零
    件與工具藏放其內，以避免為警查緝，而認其涉犯槍砲彈藥
    刀械管制條例第8條第1項製造改造手槍罪之幫助犯及同條例
    第12條第1項製造子彈罪之幫助犯嫌。
  (三)被告乙○○於94年底某日，提供其位於臺南縣佳里鎮○○路
    128號2樓居所，以供被告庚○○、丁○○將附表Ｇ所示製造
    改造手槍及子彈之零件與工具藏放其內，以避免為警查緝，
    故認其亦涉犯槍砲彈藥刀械管制條例第8條第1項製造改造手
    槍罪之幫助犯及同條例第12條第1項製造子彈罪之幫助犯嫌
    。
二、按犯罪事實應依證據認定之，無證據不得認定犯罪事實；又
    不能證明被告犯罪者，應諭知無罪之判決，刑事訴訟法第15
    4條第2項及第301條第1項分別定有明文。又認定犯罪事實所
    憑之證據，其為訴訟上之證明，須於通常一般人均不致有所
    懷疑，而得確信其為真實之程度者，始得據為有罪之認定，
    倘其證明尚未達到此一程度，而有合理之懷疑存在時，即難
    遽採為不利被告之認定，最高法院90年度臺上字第1969號判
    決意旨足資參照；再槍砲彈藥刀械管制條例第8條第1項、第
    12條第1項之販賣改造手槍及子彈罪，以行為人所販賣之槍
    彈「具有殺傷力」為前提，如行為人所販賣之槍彈，不能使
    法院獲致「具有殺傷力」之確信，依罪疑唯輕之證據法則，
    自應為有利於被告之認定。
三、被告甲○○被訴共同製造改造手槍及共同販賣槍彈予辰○○
    之部分：
  (一)訊之被告甲○○雖供承介紹辰○○向同案被告庚○○購買改
    造手槍及子彈（承認涉及幫助販賣改造手槍及子彈罪），然
    堅決否認出資以供庚○○購買玩具手槍以利改造，並以：該
    等伊所交付被告庚○○之6,000元，乃庚○○向伊調借，並
    非出資以供黃某購買玩具手槍等語，資為抗辯。
  (二)經查：
  證人庚○○於95年3月24日警詢中證述：販賣予辰○○之槍
    械．．．由甲○○出資購買道具槍及子彈的錢等語（見警八
    卷第12頁），同日該證人於檢察官偵訊中，則證稱：賣槍給
    辰○○的所得15,000元，我分得9,000元，甲○○分得6,000
    元，丁○○沒有分到錢等語（見偵三卷第184-185頁）。核
    其證言，被告甲○○所出購買改造手槍之成本以及販賣後所
    受分配之金額均為6,000元（此亦係檢察官所認定之事實）
    ，依其支出及受益情形以觀，被告甲○○顯然並無實質上獲
    利。
  證人庚○○於審理時，就上開改造手槍之資金來源部分，則
    結證稱：「當初是我和丁○○、周建保去買道具槍，是周建
    保花了6,000元，但是他知道我們要改造槍枝賣人，他要求
    退股，我就找甲○○商量，叫他先拿6,000元借我還給周建
    保．．．（為何甲○○要積極幫你推銷槍枝？）因為我欠他
    錢．．．（我第二次向）辰○○拿9,000元，其中6,000元『
    還』給甲○○．．．一開始是周建保給我的，但是他說如果
    是要改造槍枝，他不要，所以要求我還他，我身上沒有錢，
    就打電話給甲○○，向他借6,000元，還給周建保。（你的
    意思是否是周建保給你的6,000元你拿去買槍了？）是的。
    （甲○○有無投資入股的意思？）我忘了當初如何約定」等
    語（見本院卷三第68-69、第118-119頁）。
  就上述出售予辰○○改造手槍前，被告甲○○交付予證人庚○○之6,000元，究竟是出資入股之成本費用，抑或被告甲○○出借庚○○之金額，證人庚○○於審理中之證詞核與其
    於起訴前之供述顯有出入。此外，即無其他證據足以釐清或
    判斷該筆經由被告甲○○交付證人庚○○之金錢之性質。是
    本院自無從依證人庚○○前揭供述反覆之證詞，遽認被告甲○○有出資入股之意思。況依被告甲○○交付證人庚○○之
    金額，與證人庚○○出售該把改造手槍後交付被告甲○○之
    金額均為6,000元乙節以觀，被告甲○○確定未自此等過程
    獲致任何價差利潤或其他利益，益難確信該被告有出資入股
    以圖獲利之意思與行為，揆諸前揭證據法則之說明，自應認
    定該筆6,000現金乃被告甲○○出借予證人庚○○而非出資
    入股之事實。
  (三)該把經由被告甲○○介紹而出售予辰○○之改造手槍及子彈
    ，已經本院認定係不具殺傷力之槍彈如前，故被告甲○○偕
    同庚○○持以販賣，即不構成犯罪。
  (四)綜上所述，本件並無充足事證足認被告甲○○出資共同製造
    改造手槍，而其參與販賣之槍彈，亦無確切證據以供判斷其
    殺傷力，故被告甲○○被訴共同製造改造手槍及共同販賣改
    造手槍及子彈等行為，均屬不能嚴格證明，此部分依法自應
    為無罪判決之諭知。
四、被告寅○○被訴幫助製造改造手槍及子彈部分：
    檢察官認為被告寅○○涉有此部分犯行，係以該被告有：(甲)
    協助購買鞭炮及底火藥、(乙)提供住處製造子彈及(丙)提供住處
    藏放改造槍彈之零件與工具等行為。而被告寅○○於審理時
    雖就伊曾受同案被告庚○○之託，代買鞭炮及玩具手槍所使
    用之底火藥，且庚○○亦曾使用其住處房間將鞭炮內之火藥
    裝填至子彈之內，暨同意庚○○將附表Ｆ所示製造改造手槍
    及子彈之零件、工具寄放其住處等事實固均供認不諱，然亦
    堅稱並無犯罪之意思，辯稱：庚○○要求伊買鞭炮及底火藥
    之時，伊不知道庚○○打算持以製造子彈，而買回鞭炮及底
    火藥當日，伊亦未同意庚○○以其住處房間裝填火藥，而係
    庚○○自行進入房內裝填，伊雖同意代為保管附表Ｆ所示物
    品，但並無幫助製造改造手槍及子彈之意思等語。第查：
  (一)關於代購鞭炮及底火藥部分：
  被告寅○○於警詢中，首先自承：伊並未幫庚○○改造槍枝
    ，但伊於94年12月間有幫庚○○他們買鞭炮及左輪玩具手槍
    底火藥，其等在伊住處房間改造子彈等語（見警二卷第37頁
    ）。其於偵查中，復進而陳述：庚○○向伊借用住處裝填子
    彈火藥的時間伊忘記了，大概是在94年12月間某日的下午等
    語（見偵二卷第161頁）。另證人庚○○雖於偵查中曾經指
    證：寅○○曾將住處借伊將火藥裝填到子彈內．．．寅○○
    看過伊裝填火藥，伊跟蔡某聊天時應該有說過伊在改造槍枝
    等語（見偵二卷第123頁）。
  由上開二人之供述可知，被告寅○○於本案為警查獲之前，
    知悉證人庚○○涉有改造槍枝及子彈之事實。而該被告以「
    不知代買鞭炮及底火藥之用途係為改造子彈」置辯，故被告
    寅○○於代購前揭物品之前是否知悉證人庚○○曾經從事「
    改造子彈」，並據以判斷被告寅○○代購鞭炮及底火藥之時
    ，有無幫助改造子彈之（不確定）故意。
  依卷內資料，證人庚○○不曾明確指出被告寅○○首度知悉
    其涉有改造槍枝及子彈之時間。至於被告寅○○於警詢中，
    雖曾供稱：伊於94年11月間在伊住處附近馬路旁一個墳場與
    庚○○、丁○○、辛○○見面，當時他們拿改造之槍枝供伊
    觀看，並告稱打算試槍，伊並未陪同試槍而先行離開，隨後
    就聽到一聲槍聲。另一次伊於94年11月底在甲○○家中看及
    庚○○、辛○○在組裝改造槍枝等語（見警二卷第40頁）。
    故依現有事證，被告寅○○首次得以證明知悉證人庚○○有
    改造「槍枝」之時間為94年11月間（即代購鞭炮及底火藥之
    前），至於被告寅○○何時得悉證人庚○○另有改造「子彈
    」，該被告於警詢及檢察官偵查中則始終未曾明確陳明。然
    「改造槍枝」與「改造子彈」之行為與罪名俱不相同，「改
    造槍枝」之行為不必然伴隨「改造子彈」。從而被告寅○○
    知悉證人庚○○從事「改造槍枝」之同時，不代表亦得知庚○○另有「改造子彈」之行為。是以依偵查中調查證據之結
    果，並不能充份證明被告寅○○在代購鞭炮及火藥之前，已
    知證人庚○○除改造槍枝之行為外，另有改造子彈之素行。
  證人庚○○於本院審理時，證陳：伊只有委請寅○○協助購
    買玩具左輪手槍所使用之底火藥，並未請其代買鞭炮，伊雖
    打算以底火藥改造子彈，但伊騙寅○○稱買底火藥是要給小
    孩玩耍使用，否則寅○○不會幫伊代購等語（見本院卷三第
    67 頁），核與被告寅○○所辯情節相符。
  基上各節，此部分既無法證明被告寅○○代買前揭物品之時
    ，已知證人庚○○另涉有改造子彈之行為，且該證人復於審
    理時明白證述央請被告寅○○購買上開物品時，係佯稱打算
    買來供孩童玩耍。是被告寅○○此部分代購鞭炮及底火藥之
    客觀事實，即難據為認定該被告幫助改造子彈之基礎。
  (二)關於提供房間裝填火藥之部分：
  證人庚○○於偵查中指證被告寅○○曾將其住處供伊裝填火
    藥至子彈之內，亦曾觀看其裝填火藥等事實，已如前述，但
    被告寅○○係於何等情況下提供場所、是否主動提供抑或被
    動不為反對之意思，則無法自證人庚○○前揭證言中窺知。
    該證人復於審理時，進而證稱：伊裝填火藥到子彈，只需要
    一分鐘以內的時間，伊僅在寅○○住處裝填火藥一次，該次
    伊在寅○○房間內裝填火藥之時，寅○○並不在房間內．．
    ．「（你在寅○○房間裝填火藥，事先有無通過他的同意？
    ）我有問他，房間借我一下，讓我裝子彈，他說不行，但是
    我自己上去樓上的房間，他沒有阻止」等語等語（見本院卷
    三第72-73、117-118頁）。
  就被告寅○○於庚○○裝填火藥之時是否在旁觀看乙節，證
    人庚○○於偵審中係證述完全岐異之情節，已難遽為不利於
    被告寅○○之認定。且前述二次證詞，實無從排除被告寅○○僅係未為強力阻止行為而任令庚○○在其房間內於未及一
    分鐘之時間內裝填火藥之可能性。質言之，上述供述證據並
    無以證明被告寅○○係「主動」且「基於幫助之意思」，而
    為提供場所之行為。故此等客觀事實，同難憑以支持被告寅
    ○○被訴之幫助犯行。
  (三)關於提供場所藏放證人庚○○製造槍彈之零件與工具部分：
  被告寅○○受證人庚○○之託，而以其住處以供庚○○藏放
    附表Ｆ所示物品乙情，是為被告寅○○供認之事實，核與證
    人庚○○所證過程吻合，此部分應無疑義。
  然證人庚○○將附表Ｆ所示物品藏置於被告寅○○上開住處
    後，雖不排除繼續改造槍彈之可能性（見本院卷三第67頁）
    ，但實際上並未再取出繼續為製造行為，亦為檢察官及被告
    寅○○方面所不爭之事實。
  按刑法上幫助犯，必須在客觀上對正犯之犯罪行為有所助力
    ，始足當之，最高法院91年度臺上字第2851號判決意旨可資
    參考。查改造槍彈行為之正犯庚○○將附表Ｆ所示物品交由
    被告寅○○代為保管之後，客觀上即未再以該等零件及工具
    進行任何製造改造手槍及子彈之行為，故被告寅○○提供處
    所藏放該等零件與工具，雖可使「已完成犯罪行為」之正犯
    庚○○不容易遭司法機關查知犯行，但對於正犯庚○○已完
    成之改造行為，客觀上並無任何「助力」之可言，揆諸前述
    最高法院判決先例之意旨，該等行為即無從評價為刑法上之
    幫助犯罪行。
  (四)結論：上開本件檢察官認為被告寅○○涉犯幫助改造手槍及
    子彈罪所依憑之客觀事實，經核均無法使本院獲致該被告存
    有幫助犯罪意思之確信，此部分依法即應為無罪判決之諭知
    。
  (五)附表Ｆ─１所示物品，雖經內政部警政署刑事警察局鑑定後
    認為係制式子彈，然被告寅○○並未經起訴寄藏或持有子彈
    之罪名。且該顆子彈，歸仁分局所屬司法警察子○○、丑○○、戊○○均到庭證述實際清點扣自被告寅○○住處物品時
    ，並未發現該顆子彈等語（見本院卷二第226、229、234頁
    ），顯見該顆制式子彈係混雜於附表Ｆ所示其他種類與數量
    均屬繁多之物品內，不易發現查知。故被告寅○○之辯護人
    認為被告寅○○並無受寄代藏該顆制式子彈之意思，應屬可
    信，併予說明。
五、被告乙○○被訴幫助製造改造手槍及子彈部分：
  (一)檢察官認為被告乙○○涉有幫助犯行，亦以其提供住處予正
    犯庚○○藏放改造槍彈之零件與工具等行為，為其論據。訊
    之被告乙○○對於此部分起訴之事實及罪名，均供承不諱且
    為認罪之表示。
  (二)惟按單純於正犯庚○○完成改造槍彈之行為後，提供場所以
    供藏放零件工具之行為，無從評價為刑法上之幫助行為，業
    如前述。查正犯庚○○將附表Ｇ所示物品藏置於被告乙○○
    上開住處後，雖不排除繼續改造槍彈之可能性，但實際上究
    未再行取出更為製造行為，是為檢察官及被告乙○○所不爭
    之事實，故此部分被告乙○○雖為認罪之表示，仍難據而為
    有罪之判決。
據上論斷，應依刑事訴訟法第299條第1項前段、第300條、第301
條第1項，毒品危害防制條例第4條第2項、第8條第2項、第10條
第2項、第17條、第18條第1項前段、第19條第1項，槍砲彈藥刀
械管制條例第8條第1項、第4項、第12條第1項、第4項，刑法第
11條前段、第2條第1項前段及但書、第42條第3項前段，修正前
刑法第28條、第30條第1項、第2項、第56條、第55條、第47條、
第51條第5款、第42條第3項、第38條第1項第1款、第2款，判決
如主文。
本案經檢察官己○○到庭執行職務
中　　華　　民　　國　　96　　年　　1 　　月　　19　　日
　　　　　　　　　刑事第十庭    審判長法　官　陳欽賢
                                      法  官  林臻嫺
                                      法  官  陳賢德
以上正本證明與原本無異。
如不服本判決，應於判決送達後10日內，向本院提出上訴狀。
      　　　　　　　　　　　　　　　　書記官　陳麗雅
中　　華　　民　　國　　96　　年　　1 　　月　　19　　日
附錄本案論罪科刑法條：
毒品危害防制條例第4條第2項
製造、運輸、販賣第二級毒品者，處無期徒刑或 7 年以上有期
徒刑，得併科新臺幣 7 百萬元以下罰金。
毒品危害防制條例第8條第2項
轉讓第二級毒品者，處 6 月以上 5 年以下有期徒刑，得併科新
臺幣 70 萬元以下罰金。
毒品危害防制條例第10條第2項
施用第二級毒品者，處 3 年以下有期徒刑。
毒品危害防制條例第17條
犯第 4 條第 1 項至第 4 項、第 5 條第 1 項至第 4 項前段、
第6條第1項至第4項、第7條第1項至第4項、第8條第1項至第4項
、第10條或第11條第1項、第2項之罪，供出毒品來源，因而破獲
者，得減輕其刑。
毒品危害防制條例第18條第1項前段
查獲之第一、二級毒品及專供製造或施用第一、二級毒品之器具
，不問屬於犯人與否，均沒收銷燬之。
毒品危害防制條例第19條第1項
犯第 4 條至第 9 條、第 12 條、第 13 條或第 14 條第 1 項
、第2項之罪者，其供犯罪所用或因犯罪所得之財物，均沒收之
，如全部或一部不能沒收時，追徵其價額或以其財產抵償之。
槍砲彈藥刀械管制條例第8條第1項、第4項
未經許可，製造、販賣或運輸鋼筆槍、瓦斯槍、麻醉槍、獵槍、
空氣槍或第4條第1項第1款所定其他可發射金屬或子彈具有殺傷
力之各式槍砲者，處無期徒刑或5年以上有期徒刑，併科新臺幣1
千萬元以下罰金。
未經許可，持有、寄藏或意圖販賣而陳列第 1 項所列槍枝者，
處3年以上10年以下有期徒刑，併科新臺幣700萬元以下罰金。
槍砲彈藥刀械管制條例第12條第1項、第4項
未經許可，製造、販賣或運輸子彈者，處 1 年以上 7 年以下有
期徒刑，併科新台幣 500 萬元以下罰金。
未經許可，持有、寄藏或意圖販賣而陳列子彈者，處 5 年以下
有期徒刑，併科新台幣 300 萬元以下罰金。
附表一：庚○○轉讓毒品一覽表
┌──┬───┬───────┬─────────┬──┬───┬───┐
│編號│受讓人│　 時間　　   │　　　　地點　　　│次數│ 金額 │ 數量 │
├──┼───┼───────┼─────────┼──┼───┼───┤
│ 1　│甲○○│94年10月中旬至│(一)臺南縣西港鄉港東│5次 │各1萬5│各1錢 │
│　　│　　　│94年12月底    │　村烏竹林51-1號　│　　│千元　│　　　│
│　　│　　　│　　　　　　  │(二)臺南縣西港鄉慶安│　　│　　　│　　　│
│　　│　　　│　　　　　　  │　宮前　　　　　　│　　│　　　│　　　│
├──┼───┼───────┼─────────┼──┼───┼───┤
│ 2  │乙○○│94年11月初至94│臺南縣佳里鎮○○路│4次 │各1千 │各1小 │
│　　│　　　│年12月中旬    │144之44號3樓　　　│　　│元　　│包　　│
├──┴───┴───────┴─────────┴──┴───┴───┤
│共計79000元                                                           │
└───────────────────────────────────┘
附表二：甲○○販賣毒品一覽表
┌──┬───┬───────┬─────────┬──┬───┬───┐
│編號│購買人│　 時間　 　  │　　　　地點　　  │次數│ 金額 │ 數量 │
├──┼───┼───────┼─────────┼──┼───┼───┤
│ 1  │李志賢│94年10月18日至│臺南縣西港鄉港東村│9次 │1千元4│各1小 │
│　　│　　　│94年12月21日  │烏竹林51-1號      │　　│次    │包　　│
│　　│　　　│　　　        │　　              │　　│2千元5│　　　│
│    │      │              │                  │    │次    │      │
├──┼───┼───────┼─────────┼──┼───┼───┤
│ 2　│徐苑倫│94年11月初至94│同上　　　　　　  │3次 │各2千 │各1小 │
│　　│　　　│年12月初　    │　　　　　　　　  │　　│元    │包　　│
├──┼───┼───────┼─────────┼──┼───┼───┤
│ 3　│謝士勛│94年11月下旬至│同上　　　　　　  │6次 │5百元2│各1小 │
│　　│　　　│94年12月中、下│　　　　　　　　  │　　│次    │包　　│
│　　│　　　│旬　          │　　　　　　　　  │　　│1千元 │　　　│
│    │      │              │                  │    │4次   │      │
├──┼───┼───────┼─────────┼──┼───┼───┤
│ 4　│徐維澤│94年11月20日至│同上　　　　　　  │5次 │5百元3│各1小 │
│　　│　　　│94年12月20日  │　　　　　　　　  │　　│次    │包　　│
│　　│　　　│　　　        │　　　　　　　　  │　　│1千元 │　　　│
│    │      │              │                  │    │2次   │      │
├──┴───┴───────┴─────────┴──┴───┴───┤
│共計28500元                                                           │
└───────────────────────────────────┘
附表三：甲○○與癸○○共同販賣毒品一覽表
┌──┬───┬───────┬─────────┬──┬───┬───┐
│編號│購買人│　　時間　　　│　　　地點　　　　│次數│ 金額 │ 數量 │
├──┼───┼───────┼─────────┼──┼───┼───┤
│ 1　│林孟璋│(一)94年11月中旬│(一)臺南縣西港鄉港東│3次 │各3千 │各1小 │
│　　│　　　│(二)94年12月上旬│　村烏竹林51-1號　│　　│元　　│包　　│
│　　│　　　│(三)94年12月下旬│(二)臺南市中西區中成│　　│　　　│　　　│
│　　│　　　│　　　　　　　│　路18號14樓之6　 │　　│　　　│　　　│
│　　│　　　│　　　　　　　│(三)臺南縣永康市永福│　　│　　　│　　　│
│　　│　　　│　　　　　　　│　街21巷15號10樓之│　　│　　　│　　　│
│　　│　　　│　　　　　　　│　5　　　　　　　 │　　│　　　│　　　│
├──┴───┴───────┴─────────┴──┴───┴───┤
│共計9000元                                                            │
└───────────────────────────────────┘
附表四：甲○○轉讓毒品一覽表
┌──┬───┬───────┬─────────┬──┬───┬───┐
│編號│受讓人│　 時間　     │　　　　地點　　　│次數│ 金額 │ 數量 │
├──┼───┼───────┼─────────┼──┼───┼───┤
│ 1　│癸○○│94年11月至94年│(一)臺南縣西港鄉港東│10次│無償  │0.5公 │
│　　│　　　│12月間        │  村烏竹林51-1號　│　　│      │克至1 │
│　　│　　　│　　　　　    │(二)臺南縣永康市永福│　　│      │公克多│
│　　│　　　│　　　　　    │  街21巷15號10樓之│　　│      │      │
│    │      │              │  5               │    │      │      │
├──┼───┼───────┼─────────┼──┼───┼───┤
│ 2　│辛○○│94年7月至94年9│(一)臺南縣西港鄉港東│5次 │各1千 │各1小 │
│　　│　　　│月間          │　村烏竹林51-1號　│　　│元    │包　　│
│　　│　　　│　　　　　    │(二)臺南縣西港鄉慶安│　　│　　　│　　　│
│　　│　　　│　　　　　    │　宮前　　　　　　│　　│  　  │　　　│
├──┼───┼───────┼─────────┼──┼───┼───┤
│ 3　│庚○○│94年10月至94年│臺南縣西港鄉港東村│6次 │各8千 │各1小 │
│　　│　　　│12月下旬　　　│烏竹林51-1號　　　│　　│元    │包　　│
│　　│　　　│　            │　　　　　　　　　│　　│　　　│(約1.5│
│　　│　　　│　　　　　    │　　　　　　　　　│　　│  　  │公克) │
├──┴───┴───────┴─────────┴──┴───┴───┤
│有償部分共計53000元                                                   │
└───────────────────────────────────┘
附表五：癸○○轉讓毒品一覽表
┌──┬───┬───────┬─────────┬──┬───┬───┐
│編號│受讓人│　　時間　　　│　　　地點　　　　│次數│ 金額 │ 數量 │
├──┼───┼───────┼─────────┼──┼───┼───┤
│ 1　│寅○○│94年12月16日及│臺南縣西港鄉港東村│2次 │各7千 │各半錢│
│　　│　　　│94年12月27日　│烏竹林51-1號　　　│　　│元　　│　　　│
├──┼───┼───────┼─────────┼──┼───┼───┤
│ 2　│庚○○│94年12月25日晚│臺南縣永康市○○街│1次 │1萬4千│3.5公 │
│　　│　　　│上　　　　　　│21巷15號10樓之5　 │　　│元　　│克　　│
├──┼───┼───────┼─────────┼──┼───┼───┤
│ 3　│梁玉慧│94年10月初至95│(一)臺南縣永康市永福│10次│無償  │各1小 │
│　　│　　　│年1月6日　　　│  街21巷15號10樓之│左右│      │包　　│
│　　│　　　│　            │  5               │　　│      │　　  │
│    │      │              │(二)臺南縣佳里鎮街道│    │      │      │
│    │      │              │  旁              │    │      │      │
├──┼───┼───────┼─────────┼──┼───┼───┤
│ 4  │庚○○│94年12月下旬　│臺南縣永康市○○街│1次 │無償  │1小包 │
│　　│　　　│　　　        │21巷15號10樓之5　 │　　│      │　　  │
├──┼───┼───────┼─────────┼──┼───┼───┤
│ 5　│甲○○│94年12月下旬　│臺南縣西港鄉港東村│2次 │無償  │各1錢 │
│　　│　　　│　　　        │烏竹林51-1號　　　│　　│      │　　  │
├──┴───┴───────┴─────────┴──┴───┴───┤
│有償部分共計28000元                                                   │
└───────────────────────────────────┘
附表Ａ：在被告甲○○處所查獲之物品。
┌─┬───┬───────┬───┬──┬───┬─────────┬──────┐
│編│種類  │品名          │數量  │單位│所有人│備註              │沒收依據    │
│號│區分  │              │      │    │　    │                  │            │
├─┼───┼───────┼───┼──┼───┼─────────┼──────┤
│1.│毒品  │安非他命      │1     │包  │甲○○│送驗時毛重0.793公 │毒品危害防制│
│  │      │              │      │    │      │克，驗餘毛重0.788 │條例第18條第│
│  │      │              │      │    │      │公克。            │1項前段     │
├─┼───┼───────┼───┼──┼───┼─────────┼──────┤
│2.│毒品  │液體安非他命  │1     │瓶  │甲○○│送驗時毛重3.896公 │同上        │
│  │      │              │      │    │      │克，驗餘毛重3.588 │            │
│  │      │              │      │    │      │公克。            │            │
├─┼───┼───────┼───┼──┼───┼─────────┼──────┤
│3.│添加物│拌安非他命之粉│1     │罐  │甲○○│含罐重119g        │毒品危害防制│
│  │      │末（硬脂酸）  │      │    │      │                  │條例第19條第│
│  │      │              │      │    │      │                  │1項前段     │
├─┼───┼───────┼───┼──┼───┼─────────┼──────┤
│4.│工具  │磅秤          │1     │組  │甲○○│                  │同上        │
├─┼───┼───────┼───┼──┼───┼─────────┼──────┤
│5.│工具  │塑膠吸管      │2     │支  │甲○○│                  │同上        │
├─┼───┼───────┼───┼──┼───┼─────────┼──────┤
│6.│工具  │塑膠提撥管    │1     │支  │甲○○│                  │同上        │
├─┼───┼───────┼───┼──┼───┼─────────┼──────┤
│7.│工具  │夾鏈袋        │6     │包  │甲○○│                  │同上        │
└─┴───┴───────┴───┴──┴───┴─────────┴──────┘
附表Ｂ：在被告癸○○處所查獲之物品。
┌─┬───┬───────┬───┬──┬───┬─────────┬──────┐
│編│種類  │品名          │數量  │單位│所有人│備註              │沒收依據    │
│號│區分  │              │      │    │　    │                  │            │
├─┼───┼───────┼───┼──┼───┼─────────┼──────┤
│1.│毒品  │安非他命      │16（起│包  │癸○○│1.送驗時毛重4.689 │毒品危害防制│
│  │      │              │訴書誤│    │      │公克，驗餘毛重    │條例第18條第│
│  │      │              │載為14│    │      │4.683公克。       │1項前段     │
│  │      │              │包）  │    │      │2.送驗時確認為16包│            │
│  │      │              │      │    │      │，故起訴書所述數量│            │
│  │      │              │      │    │      │14包應係誤載。    │            │
├─┼───┼───────┼───┼──┼───┼─────────┼──────┤
│2.│所得  │新臺幣        │80000 │元  │癸○○│                  │毒品危害防制│
│  │      │              │      │    │      │                  │條例第19條第│
│  │      │              │      │    │      │                  │1項前段     │
├─┼───┼───────┼───┼──┼───┼─────────┼──────┤
│3.│工具  │電子磅秤      │1     │臺  │癸○○│                  │同上        │
├─┼───┼───────┼───┼──┼───┼─────────┼──────┤
│4.│工具  │分裝夾鏈袋    │1     │大包│癸○○│                  │同上        │
├─┼───┼───────┼───┼──┼───┼─────────┼──────┤
│5.│工具  │記帳本        │1     │本  │癸○○│販毒用帳本        │同上        │
├─┼───┼───────┼───┼──┼───┼─────────┼──────┤
│6.│工具  │手機          │1     │支  │癸○○│廠牌ASUS、M303型  │同上        │
│  │      │              │      │    │      │門號0000000000號  │            │
├─┼───┼───────┼───┼──┼───┼─────────┼──────┤
│7.│工具  │統計紙        │1     │張  │癸○○│販賣安他命用      │同上        │
├─┼───┼───────┼───┼──┼───┼─────────┼──────┤
│8.│工具  │提撥管        │2     │支  │癸○○│施用安非他命用    │同上        │
├─┼───┼───────┼───┼──┼───┼─────────┼──────┤
│9.│工具  │小號分裝夾鏈袋│1     │包  │癸○○│                  │同上        │
└─┴───┴───────┴───┴──┴───┴─────────┴──────┘
附表Ｃ：在案外人陳先救處所查獲之物品。
┌─┬───┬───────┬───┬──┬───┬─────────┬──────┐
│編│種類  │品名          │數量  │單位│持有人│備註              │沒收依據    │
│號│區分  │              │      │    │　    │                  │            │
├─┼───┼───────┼───┼──┼───┼─────────┼──────┤
│1.│槍砲  │改造手槍      │1     │把  │陳先救│庚○○寄放        │刑法第38條第│
│  │      │（含彈匣）    │      │    │      │(槍枝管制編號11021│1項第1款    │
│  │      │              │      │    │      │50057號)          │            │
├─┼───┼───────┼───┼──┼───┼─────────┼──────┤
│2.│有殺傷│子彈          │5     │顆  │陳先救│庚○○寄放        │同上        │
│  │力之子│              │      │    │      │土造子彈具殺傷力  │            │
│  │彈    │              │      │    │      │（另1顆非完整結構 │            │
│  │      │              │      │    │      │之不具殺傷力土造子│            │
│  │      │              │      │    │      │彈，不列入本附表）│            │
└─┴───┴───────┴───┴──┴───┴─────────┴──────┘
附表Ｄ：在案外人蔡來旺處所查獲之物品。
┌─┬───┬───────┬───┬──┬───┬─────────┬──────┐
│編│種類  │品名          │數量  │單位│所有人│備註              │沒收依據    │
│號│區分  │              │      │    │      │                  │            │
├─┼───┼───────┼───┼──┼───┼─────────┼──────┤
│1.│槍砲  │改造手槍      │1     │把  │蔡來旺│向丁○○購得      │刑法第38條第│
│  │      │（含彈匣1個） │      │    │      │(槍枝管制編號11021│1項第1款    │
│  │      │              │      │    │      │50026)            │            │
└─┴───┴───────┴───┴──┴───┴─────────┴──────┘
附表Ｅ：在被告丁○○處所查獲之物品。
┌─┬───┬───────┬───┬──┬───┬─────────┬──────┐
│編│種類  │品名          │數量  │單位│所有人│備註              │沒收依據    │
│號│區分  │              │      │    │      │                  │            │
├─┼───┼───────┼───┼──┼───┼─────────┼──────┤
│1.│零件  │槍管          │1     │支  │丁○○│土造槍管半成品    │刑法第38條第│
│  │      │              │      │    │      │                  │1項第2款    │
└─┴───┴───────┴───┴──┴───┴─────────┴──────┘
附表Ｆ：在被告寅○○處所查獲之物品。
┌─┬───┬───────┬───┬──┬───┬─────────┬──────┐
│編│種類  │品名          │數量  │單位│持有人│備註              │沒收依據    │
│號│區分  │              │      │    │      │                  │            │
├─┼───┼───────┼───┼──┼───┼─────────┼──────┤
│1.│零件  │改造槍管      │21    │支  │寅○○│庚○○、辛○○共有│刑法第38條第│
│  │      │              │      │    │      │                  │1項第2款    │
├─┼───┼───────┼───┼──┼───┼─────────┼──────┤
│2.│零件  │改造槍身      │2     │支  │寅○○│庚○○、辛○○共有│同上        │
├─┼───┼───────┼───┼──┼───┼─────────┼──────┤
│3.│零件  │槍把護木版    │4     │片  │寅○○│庚○○、辛○○共有│同上        │
├─┼───┼───────┼───┼──┼───┼─────────┼──────┤
│4.│零件  │彈簧          │8     │支  │寅○○│庚○○、辛○○共有│同上        │
├─┼───┼───────┼───┼──┼───┼─────────┼──────┤
│5.│零件  │槍身零件      │1     │批  │寅○○│庚○○、辛○○共有│同上        │
│  │      │              │      │    │      │1.復進簧桿        │            │
│  │      │              │      │    │      │2.復進簧          │            │
│  │      │              │      │    │      │3.扳機            │            │
│  │      │              │      │    │      │4.擊錘            │            │
│  │      │              │      │    │      │5.撞針座          │            │
│  │      │              │      │    │      │6.抓子勾          │            │
│  │      │              │      │    │      │7.扳機連桿        │            │
│  │      │              │      │    │      │8.槍管基座        │            │
│  │      │              │      │    │      │9.塑膠撞針        │            │
├─┼───┼───────┼───┼──┼───┼─────────┼──────┤
│6.│零件（│鞭炮          │1     │個  │寅○○│庚○○、辛○○共有│同上        │
│  │原料）│              │      │    │      │                  │            │
├─┼───┼───────┼───┼──┼───┼─────────┼──────┤
│7.│工具  │改造槍枝工具  │1     │批  │寅○○│庚○○、辛○○共有│同上        │
├─┼───┼───────┼───┼──┼───┼─────────┼──────┤
│8.│零件（│底火          │121   │發  │寅○○│庚○○、辛○○共有│同上        │
│  │原料）│              │      │    │      │                  │            │
├─┼───┼───────┼───┼──┼───┼─────────┼──────┤
│9.│零件  │改造子彈半成品│172   │顆  │寅○○│庚○○、辛○○共有│同上        │
│  │      │              │      │    │      │1.其中1顆具殺傷力 │            │
│  │      │              │      │    │      │2.其中11顆非完整結│            │
│  │      │              │      │    │      │  構之土造子彈    │            │
│  │      │              │      │    │      │3.其餘160顆為彈殼 │            │
├─┼───┼───────┼───┼──┼───┼─────────┼──────┤
│10.│零件  │滑套          │2     │個  │寅○○│庚○○、辛○○共有│同上        │
├─┼───┼───────┼───┼──┼───┼─────────┼──────┤
│11.│零件（│彈頭原料      │1     │批  │寅○○│庚○○、辛○○共有│同上        │
│  │原料）│              │      │    │      │長短不一之銅棒    │            │
├─┼───┼───────┼───┼──┼───┼─────────┼──────┤
│12.│零件  │彈頭          │24    │顆  │寅○○│庚○○、辛○○共有│同上        │
├─┼───┼───────┼───┼──┼───┼─────────┼──────┤
│13.│零件（│底火藥        │3     │排  │寅○○│庚○○、辛○○共有│同上        │
│  │原料）│              │      │    │      │72顆              │            │
├─┼───┼───────┼───┼──┼───┼─────────┼──────┤
│14.│零件（│火藥          │1     │罐  │寅○○│庚○○、辛○○共有│同上        │
│  │原料）│              │      │    │      │                  │            │
└─┴───┴───────┴───┴──┴───┴─────────┴──────┘
附表Ｆ─１：在被告寅○○處所查獲之物品。
┌─┬───┬───────┬───┬──┬───┬─────────┬──────┐
│編│種類  │品名          │數量  │單位│持有人│備註              │沒收依據    │
│號│區分  │              │      │    │      │                  │            │
├─┼───┼───────┼───┼──┼───┼─────────┼──────┤
│1.│有殺傷│制式子彈      │1     │顆  │寅○○│庚○○、辛○○共有│不沒收（非本│
│  │力之子│              │      │    │      │1.具有殺傷力，所有│案審判範圍之│
│  │彈    │              │      │    │      │  人為庚○○      │違禁物）。  │
│  │      │              │      │    │      │2.起訴書漏載此項物│            │
│  │      │              │      │    │      │  品。            │            │
└─┴───┴───────┴───┴──┴───┴─────────┴──────┘
附表Ｇ：在被告乙○○處所查獲之物品。
┌─┬───┬───────┬───┬──┬───┬─────────┬──────┐
│編│種類  │品名          │數量  │單位│持有人│備註              │沒收依據    │
│號│區分  │              │      │    │      │                  │            │
├─┼───┼───────┼───┼──┼───┼─────────┼──────┤
│1.│工具  │銼刀          │2     │支  │乙○○│庚○○&丁○○共有 │刑法第38條第│
│  │      │              │      │    │      │                  │1項第2款    │
├─┼───┼───────┼───┼──┼───┼─────────┼──────┤
│2.│零件（│銅條          │2     │條  │乙○○│庚○○&丁○○共有 │同上        │
│  │原料）│              │      │    │      │                  │            │
├─┼───┼───────┼───┼──┼───┼─────────┼──────┤
│3.│零件  │彈簧          │3     │條  │乙○○│1長2短            │同上        │
│  │      │              │      │    │      │庚○○&丁○○共有 │            │
├─┼───┼───────┼───┼──┼───┼─────────┼──────┤
│4.│工具  │萬用鉗        │1     │支  │乙○○│庚○○&丁○○共有 │同上        │
├─┼───┼───────┼───┼──┼───┼─────────┼──────┤
│5.│工具  │油壓鉗        │1     │支  │乙○○│庚○○&丁○○共有 │同上        │
├─┼───┼───────┼───┼──┼───┼─────────┼──────┤
│6.│零件  │手槍槍管      │1     │支  │乙○○│庚○○&丁○○共有 │同上        │
│  │      │              │      │    │      │內具阻鐵之金屬槍管│            │
├─┼───┼───────┼───┼──┼───┼─────────┼──────┤
│7.│工具  │鑽頭          │20    │支  │乙○○│庚○○&丁○○共有 │同上        │
├─┼───┼───────┼───┼──┼───┼─────────┼──────┤
│8.│工具  │手持電動砂輪機│1     │支  │乙○○│庚○○&丁○○共有 │同上        │
├─┼───┼───────┼───┼──┼───┼─────────┼──────┤
│9.│工具  │砂紙          │4     │張  │乙○○│庚○○&丁○○共有 │同上        │
├─┼───┼───────┼───┼──┼───┼─────────┼──────┤
│10.│工具  │砂輪機磨片    │4     │片  │乙○○│庚○○&丁○○共有 │同上        │
└─┴───┴───────┴───┴──┴───┴─────────┴──────┘
附表Ｈ：在被告卯○○處所查獲之物品。
┌─┬───┬───────┬───┬──┬───┬─────────┬──────┐
│編│種類  │品名          │數量  │單位│持有人│備註              │沒收依據    │
│號│區分  │              │      │    │      │                  │            │
├─┼───┼───────┼───┼──┼───┼─────────┼──────┤
│1.│槍砲  │8釐米改造手槍 │1     │支  │卯○○│庚○○寄放        │刑法第38條第│
│  │      │（含彈匣）    │      │    │      │（槍枝管制編號    │1項第1款    │
│  │      │              │      │    │      │0000000000號）    │            │
├─┼───┼───────┼───┼──┼───┼─────────┼──────┤
│2.│有殺傷│子彈          │1     │顆  │卯○○│庚○○寄放        │同上        │
│  │力之子│              │      │    │      │                  │            │
│  │彈    │              │      │    │      │                  │            │
├─┼───┼───────┼───┼──┼───┼─────────┼──────┤
│3.│無殺傷│子彈          │1     │顆  │卯○○│庚○○寄放        │不沒收（已經│
│  │力之子│              │      │    │      │（已經試射）      │試射而失去子│
│  │彈    │              │      │    │      │                  │彈之性質，已│
│  │      │              │      │    │      │                  │非屬違禁物）│
└─┴───┴───────┴───┴──┴───┴─────────┴──────┘
附表Ｉ：在被告李政瀚處所查獲之物品。
┌─┬───┬───────┬───┬──┬───┬─────────┬──────┐
│編│種類  │品名          │數量  │單位│所有人│備註              │沒收依據    │
│號│區分  │              │      │    │　    │                  │            │
├─┼───┼───────┼───┼──┼───┼─────────┼──────┤
│1.│槍砲  │8釐米改造手槍 │1     │支  │李政瀚│向庚○○購買      │刑法第38條第│
│  │      │（含彈匣）    │      │    │      │（槍枝管制編號    │1項第1款    │
│  │      │              │      │    │      │0000000000號）    │            │
├─┼───┼───────┼───┼──┼───┼─────────┼──────┤
│2.│有殺傷│子彈          │6     │顆  │李政瀚│向庚○○購買      │同上        │
│  │力之子│              │      │    │      │                  │            │
│  │彈    │              │      │    │      │                  │            │
├─┼───┼───────┼───┼──┼───┼─────────┼──────┤
│3.│無殺傷│子彈          │3     │顆  │李政瀚│向庚○○購買      │不沒收（已經│
│  │力之子│              │      │    │      │（已經試射）      │試射而失去子│
│  │彈    │              │      │    │      │                  │彈之性質，已│
│  │      │              │      │    │      │                  │非屬違禁物）│
└─┴───┴───────┴───┴──┴───┴─────────┴──────┘
附件【新舊法比較】
被告行為後，刑法第28條關於共同正犯、第30條關於幫助犯、第
56條關於連續犯、第55條關於想像競合犯及牽連犯、第47條關於
累犯、第51條第5款關於定執行刑、第42條關於易服勞役、第38
條關於沒收及第33條第5款關於罰金刑之最輕刑度等規定，業於
94年2月2日修正公布刪除，並均於95年7月1日施行，經分別比較
新舊法如下：
一、共同正犯部分：修正施行前刑法第28條之規定為：「二人以
    上共同實施犯罪之行為者，皆為正犯」，修正施行後之規定
    則為：「二人以上共同實行犯罪之行為者，皆為正犯」，揆
    諸本條之修正理由係為釐清陰謀共同正犯、預備共同正犯是
    否合乎正犯之要件，即共同正犯並未涵蓋陰謀及預備共同正
    犯。而本件被告等之犯行非屬陰謀、預備共同正犯。是適用
    新舊法之結果，修正施行後之規定並非較有利於正犯，依刑
    法第2條第1項本文之規定，仍應適用修正施行前刑法第28條
    之規定。
二、幫助犯之部分：被告等行為時之刑法第30條第1項、第2項分
    別規定：「幫助他人犯罪者，為從犯。雖他人不知幫助之情
    者，亦同」、「從犯之處罰，得按正犯之刑減輕之」，而95
    年7月1日修正生效施行之刑法第30條第1項、第2項則規定：
    「幫助他人實行犯罪行為者，為幫助犯。雖他人不知幫助之
    情者，亦同」、「幫助犯之處罰，得按正犯之刑減輕之」。
    經比較修正前後之幫助犯規定，修正前刑法並無不利於被告
    ，則依刑法第2條第1項前段，適用修正施行前刑法第30 條
    規定。
三、連續犯部分：因被告行為後之裁判時法業已刪除連續犯之規
    定，此刪除雖非犯罪構成要件之變更，但顯已影響行為人刑
    罰之法律效果，自屬法律有變更，比較新、舊法結果，以適
    用修正前之刑法第56條較有利於被告。
四、想像競合犯部分：修正施行後之刑法第55條想像競合犯之規
    定，雖增設了但書有關於科刑之限制，惟此乃為法理之明文
    化，並非涉及法律刑罰權之變動，為避免法律割裂適用產生
    不當影響，爰適用修正施行前刑法之規定。
五、牽連犯部分：修正施行後之刑法，刪除第55條關於牽連犯之
    規定，此刪除雖非屬犯罪構成要件之變更，但顯已影響行為
    人刑罰之法律效果，自屬法律有變更，比較新舊法適用後之
    結果，修正後之規定並非較有利於被告，依刑法第2條第1項
    前段之規定，自應適用行為時之法律適用修正施行前刑法第
    55條後段牽連犯之規定，從一重處斷，較有利於被告。
六、累犯部分：被告行為後，刑法第47條有關因執行徒刑後再犯
    之累犯規定，已修正為同條第1項「受徒刑之執行完畢，或
    一部之執行而赦免後，五年以內『故意』再犯有期徒刑以上
    之罪者，為累犯，加重本刑至二分之一。本案被告庚○○、
    甲○○及卯○○上開犯行，不論依修正前刑法第47條或上開
    規定均構成累犯，修正後之規定並未對該符被告較為有利，
    自應適用修正前刑法第47條之規定論以累犯，並加重其刑。
七、定執行刑部分：修正前刑法第51條第5款規定：「宣告多數
    有期徒刑者，於各刑中之最長期以上，各刑合併之刑期以下
    ，定其刑期。但不得逾二十年」。修正後刑法第51條第5款
    規定：「宣告多數有期徒刑者，於各刑中之最長期以上，各
    刑合併之刑期以下，定其刑期。但不得逾三十年」。比較結
    果，修正前之刑法第51條第5款較有利於被告。
八、易服勞役折算標準部分：
  (一)宣告罰金刑未逾新臺幣180,000元部分：本件被告卯○○及
    李政瀚犯罪時之易服勞役折算標準，係以修正前刑法第42條
    第2項前段「以一元以上三元以下折算一日」、廢止前罰金
    罰鍰提高標準條例第二條前段「就其原定數額提高為一百倍
    折算一日」及現行法規所定貨幣單位折算新臺幣條例第二條
    規定現行法規所定金額以新臺幣元之三倍折算為準據，則本
    件被告犯罪時之易服勞役折算標準係以最高新臺幣900元折
    算一日。惟修正後之刑法第42條第3項前段規定：「易服勞
    役以新臺幣1000元、2,000元或3,000元折算一日。」比較新
    舊法，以修正後之法律適用，較有利於被告，自應適用修正
    後之刑法第42條第3項前段規定，就併科罰金部分，諭知易
    服勞役之折算標準。
  (二)宣告罰金刑新臺幣400,000元部分：被告庚○○、丁○○等
    行為時如所宣告之罰金刑，依修正前刑法第42條第3項之規
    定，係「以罰金總額與六個月之日數比例折算」。如依修正
    後之刑法第42條第5項之規定，則係「如易服勞役，以罰金
    總額與一年之日數比例折算」，相同之罰金刑必須折算之自
    由刑長短不同，自應依刑法第2條第1項但書之規定，適用修
    正前之規定，折算較短之日數，對被告庚○○及丁○○較為
    有利。
九、刑法第38條沒收之部分：按刑法第38條第1項第3款雖於94年
    2月2日刑法修正時，另增列因犯罪所生之物得沒收之規定，
    然核與本件憑以沒收之刑法第38條第1項第2款無關，不生有
    利或不利之之問題，爰依修正後刑法第2條第1項前段依修正
    前刑法第38條第1項第1、2款之規定，宣告沒收違禁物及被
    告所有供其等犯罪所用或預備之物。
十、宣告罰金刑之最輕刑度部分：罰金之最低刑度，被告行為後
    ，刑法第33條第5款亦經修正公布施行，而將修正前僅1元（
    指銀元，即新臺幣3元，再適用罰金罰鍰提高標準條例第1條
    之規定得提高為10倍，即新臺幣30元）以上之最低刑度，修
    正提高為新臺幣1,000元以上，比較被告行為前後之法律適
    用，顯以行為時之法律較有利於被告，自應適用修正前之刑
    法第33條第5款，定其罰金刑之最輕刑度。
